---
title:  "REQUERIMENTO DE GRAUS-DIAS PARA O FLORESCIMENTO E MATURAÇÃO DO ARROZ (*Oryza*   *sativa*
  L.) IRRIGADO E TERRAS ALTAS NO BRASIL"
author: "Gutemberg Resende Honorio Filho"
date: "25/08/2020"
output: html_document
           
---
Para acessar o script desta analise acesse [repositório github](<https://github.com/GutembergHonorio/Arroz_analise.git>)


```{r Diretório, include=FALSE} 
# DIRETÓRIO DOS DADOS 

Caminho_dos_dados <- file.path("C:","Users","Gutemberg","Desktop","Mestrado","Dados da Dicertação","Dados Brutos","Merge_1980_2018.csv")
Tabelabruta<- read.csv(Caminho_dos_dados, header = TRUE, sep = ";", stringsAsFactors = FALSE) # tabela com os dados originais
```

# Pacotes necessários
```{r Pacotes, message=FALSE,warning=FALSE}
library(tidyverse)
library(rmarkdown)

library(xda)

library(geobr)
library(ggplot2)
library(ggspatial)
library(spatstat)

library(gridExtra) 
library(Hmisc)
library(PerformanceAnalytics)
```

# Analise descritiva dos dados  
      
## Arroz irrigado
```{r Tabelas acessório Irrigado, include=FALSE}

TabelabrutaIRR = subset(Tabelabruta, SIST_CULT == "IRRIGATED")

dadosIRR<- TabelabrutaIRR[,c(6,	7,	8,	21,	22,	23,	24,	25,	27,	60,	62,	63,	64,	
                             65,	66,	67,	68,	72,	73,	74,	75,	76,	77,	78,	79,	
                             80,	81,	82,	83,	84,	85,	86,	87,	88,	89,	90,	91,	
                             92,	93,	94,	95,	96,	97,	98,	99,	100,	101,	102,
                             103,	104,	105,	106,	107,	108,	109,	110,
                             111,	112,	113,	114,	115
)] 
names(dadosIRR)<- c("latitude",	"longitude",	"Altitude",	"Produtividade ",	
                    "Data de Florescimento (DAE)",	"Altura da planta",
                    "Ciclo total da planta",	"Acamamento",	"Vigor",	"Ano do Plantio",	
                    "Data de Florescimento estimado",	"Data de Florescimento médio",	
                    "Iniciação da panícula estimada",	"Iniciação da primeira panícula",	
                    "Maturação fisiológica",	"Maturação fisiológica estimada",	
                    "Maturação fisiológica máxima",	"Temperatura máxima no ciclo da cultura",
                    "Temperatura mínima no ciclo da cultura",	
                    "Temperatura média no ciclo da cultura",	
                    "Temperatura máxima na iniciação da panícula",
                    "Temperatura máxima no florescimento",	"Temperatura máxima no período vegetativo",	
                    "Temperatura máxima acumulada no período vegetativo",	"Temperatura máxima no período reprodutivo",
                    "Temperatura máxima acumulada no período reprodutivo",
                    "Temperatura máxima no período de enchimento de grãos",	
                    "Temperatura máxima acumulada no período de enchimento de grãos",	
                    "Valor máximo da temperatura mínima no ciclo da cultura ",
                    "Valor mínima da temperatura mínima no ciclo da cultura",	
                    "Valor médio da temperatura mínima no ciclo da cultura",	
                    "Valor da temperatura mínima durante a ocorrência da iniciação da panicula",
                    "Valor da temperatura mínima durante a ocorrência do florecimento",
                    "Temperatura mínima no período vegetativo",	
                    "Temperatura mínima acumulada no  período vegetativo",	
                    "Temperatura mínima no período reprodutivo",	
                    "Temperatura mínima acumulada no período reprodutivo",	
                    "Temperatura mínima no período do enchimento de grãos",	
                    "Temperatura mínima acumulada no períodode enchimento de grãos",
                    "Precipitação acumulada no ciclo da cultura",	"Precipitação acumulada no período vegetativo",	
                    "Precipitação acumulada no períodoreprodutivo",	
                    "Precipitação acumulada no período de enchimento de grãos",	
                    "Radiação acumulada no ciclo da cultura",	"Radiação acumulada no período vegetativo",	
                    "Radiação acumulada no período reprodutivo",	"Radiação acumulada no período de enchimento de grãos",
                    "Umidade média no ciclo da cultura",	"Umidade no periodo de florescimento ",	
                    "Umidade no período vegetativo",	"Umidade no período reprodutivo",	
                    "Umidade no período de enchimento de grãos",	"Vento médio no ciclo da cultura",	
                    "Vento no periodo de florescimento",	"Vento no período vegetativo",	"Vento no período reprodutivo",	
                    "Vento no período de enchimento de grãos",	"Graus dias acumulado do plantio a iniciação da panicula",
                    "Graus dias acumulado da iniciação da panicula ao florecimento",
                    "Graus dias acumulado do florecimento a maturação fisiológica",
                    "Graus dias acumulado no ciclo da cultura")
```

```{r Tabela exploratória IRR, echo=FALSE}
#Pacotes

#Obs.: Caso queira instalaro o pacote XDA é necessário instalar os pacotes abaixo:

 # *`library(devtools)`
 # *`install_github("ujjwalkarn/xda")`

Descritivo_IRR<-numSummary(dadosIRR)
paged_table(Descritivo_IRR)
```
  
## Arroz terras altas
```{r Tabelas acessório Terras altas, include=FALSE}

TabelabrutaTA = subset(Tabelabruta, SIST_CULT == "UPLAND")
dadosTA<- TabelabrutaTA[,c(6,	7,	8,	21,	22,	23,	24,	25,	27,	60,	62,	63,	64,	
                           65,	66,	67,	68,	72,	73,	74,	75,	76,	77,	78,	79,	
                           80,	81,	82,	83,	84,	85,	86,	87,	88,	89,	90,	91,	
                           92,	93,	94,	95,	96,	97,	98,	99,	100,	101,	102,
                           103,	104,	105,	106,	107,	108,	109,	110,
                           111,	112,	113,	114,	115
)] 

names(dadosTA)<- c("latitude",	"longitude",	"Altitude",	"Produtividade ",	
                    "Data de Florescimento (DAE)",	"Altura da planta",
                    "Ciclo total da planta",	"Acamamento",	"Vigor",	"Ano do Plantio",	
                    "Data de Florescimento estimado",	"Data de Florescimento médio",	
                    "Iniciação da panícula estimada",	"Iniciação da primeira panícula",	
                    "Maturação fisiológica",	"Maturação fisiológica estimada",	
                    "Maturação fisiológica máxima",	"Temperatura máxima no ciclo da cultura",
                    "Temperatura mínima no ciclo da cultura",	
                    "Temperatura média no ciclo da cultura",	
                    "Temperatura máxima na iniciação da panícula",
                    "Temperatura máxima no florescimento",	"Temperatura máxima no período vegetativo",	
                    "Temperatura máxima acumulada no período vegetativo",	"Temperatura máxima no período reprodutivo",
                    "Temperatura máxima acumulada no período reprodutivo",
                    "Temperatura máxima no período de enchimento de grãos",	
                    "Temperatura máxima acumulada no período de enchimento de grãos",	
                    "Valor máximo da temperatura mínima no ciclo da cultura ",
                    "Valor mínima da temperatura mínima no ciclo da cultura",	
                    "Valor médio da temperatura mínima no ciclo da cultura",	
                    "Valor da temperatura mínima durante a ocorrência da iniciação da panicula",
                    "Valor da temperatura mínima durante a ocorrência do florecimento",
                    "Temperatura mínima no período vegetativo",	
                    "Temperatura mínima acumulada no  período vegetativo",	
                    "Temperatura mínima no período reprodutivo",	
                    "Temperatura mínima acumulada no período reprodutivo",	
                    "Temperatura mínima no período do enchimento de grãos",	
                    "Temperatura mínima acumulada no períodode enchimento de grãos",
                    "Precipitação acumulada no ciclo da cultura",	"Precipitação acumulada no período vegetativo",	
                    "Precipitação acumulada no períodoreprodutivo",	
                    "Precipitação acumulada no período de enchimento de grãos",	
                    "Radiação acumulada no ciclo da cultura",	"Radiação acumulada no período vegetativo",	
                    "Radiação acumulada no período reprodutivo",	"Radiação acumulada no período de enchimento de grãos",
                    "Umidade média no ciclo da cultura",	"Umidade no periodo de florescimento ",	
                    "Umidade no período vegetativo",	"Umidade no período reprodutivo",	
                    "Umidade no período de enchimento de grãos",	"Vento médio no ciclo da cultura",	
                    "Vento no periodo de florescimento",	"Vento no período vegetativo",	"Vento no período reprodutivo",	
                    "Vento no período de enchimento de grãos",	"Graus dias acumulado do plantio a iniciação da panicula",
                    "Graus dias acumulado da iniciação da panicula ao florecimento",
                    "Graus dias acumulado do florecimento a maturação fisiológica",
                    "Graus dias acumulado no ciclo da cultura")

```

```{r Tabela exploratória TA, echo=FALSE}
#Pacotes
#Obs.: Caso queira instalaro o pacote XDA é necessário instalar os pacotes abaixo:
 #`library(devtools)`
 #`install_github("ujjwalkarn/xda")`

Descritivo_TA<-numSummary(dadosTA)
paged_table(Descritivo_TA)
```

## Boxplots das principais variáveis

```{r Boxplots, echo=FALSE, fig.align='center', out.width='100%', fig.asp=0.6, fig.width=9}


rotulos<-c( "latitude",	"longitude",	"Altitude",	"Produtividade ",	
            "Data de Florescimento (DAE)",	"Altura da planta",
            "Ciclo total da planta",	"Acamamento",	"Vigor",	"Ano do Plantio",	
            "Data de Florescimento estimado",	"Data de Florescimento médio",	
            "Iniciação da panícula estimada",	"Iniciação da primeira panícula",	
            "Maturação fisiológica",	"Maturação fisiológica estimada",	
            "Maturação fisiológica máxima",	"Temperatura máxima no ciclo da cultura",
            "Temp. mínima no ciclo da cultura",	
            "Temp. média no ciclo da cultura",	
            "Temp. máxima na iniciação da panícula",
            "Temp. máxima no florescimento",	"Temperatura máxima no período vegetativo",	
            "Temp. máxima acumulada no período vegetativo",	"Temperatura máxima no período reprodutivo",
            "Temp. máxima acumulada no período reprodutivo",
            "Temp. máxima no período de enchimento de grãos",	
            "Temp. máxima acumulada no período de enchimento de grãos",	
            "Valor máximo da temperatura mínima no ciclo da cultura ",
            "Valor mínima da temperatura mínima no ciclo da cultura",	
            "Valor médio da temperatura mínima no ciclo da cultura",	
            "Valor da temperatura mínima durante a ocorrência da iniciação da panicula",
            "Valor da temperatura mínima durante a ocorrência do florecimento",
            "Temp. mínima no período vegetativo",	
            "Temp. mínima acumulada no  período vegetativo",	
            "Temp. mínima no período reprodutivo",	
            "Temp. mínima acumulada no período reprodutivo",	
            "Temp. mínima no período do enchimento de grãos",	
            "Temp. mínima acumulada no períodode enchimento de grãos",
            "Precip. acumulada no ciclo da cultura",	"Precip. acumulada no período vegetativo",	
            "Precip. acumulada no períodoreprodutivo",	
            "Precip. acumulada no período de enchimento de grãos",	
            "Radiação acumulada no ciclo da cultura",	"Radiação acumulada no período vegetativo",	
            "Radiação acumulada no período reprodutivo",	"Radiação acumulada no período de enchimento de grãos",
            "Umidade média no ciclo da cultura",	"Umidade no periodo de florescimento ",	
            "Umidade no período vegetativo",	"Umidade no período reprodutivo",	
            "Umidade no período de enchimento de grãos",	"Vento médio no ciclo da cultura",	
            "Vento no periodo de florescimento",	"Vento no período vegetativo",	"Vento no período reprodutivo",	
            "Vento no período de enchimento de grãos",	"Graus dias acumulado do plantio a iniciação da panicula",
            "Graus dias acumulado da iniciação da panicula ao florecimento",
            "Graus dias acumulado do florecimento a maturação fisiológica",
            "Graus dias acumulado no ciclo da cultura"
)
Rotulos2<-c("Graus",	"Graus",	"metros ao nivel do mar",	"kg/ha",	
            "Dias após a emergência",	"Altura (cm)",	"Dias",	"",	
            "",	"",	"Dias após a emergência",	"Dias após a emergência",	
            "Dias após a emergência",	"Dias após a emergência",	"Dias após a emergência",	
            "Dias após a emergência",	"Dias após a emergência",	"Temperatura (ºC)",	
            "Temperatura (ºC)",	"Temperatura (ºC)",	"Temperatura (ºC)",	"Temperatura (ºC)",
            "Temperatura (ºC)",	"Temperatura (ºC)",	"Temperatura (ºC)",	"Temperatura (ºC)",	
            "Temperatura (ºC)",	"Temperatura (ºC)",	"Temperatura (ºC)",	"Temperatura (ºC)",	
            "Temperatura (ºC)",	"Temperatura (ºC)",	"Temperatura (ºC)",	"Temperatura (ºC)",	
            "Temperatura (ºC)",	"Temperatura (ºC)",	"Temperatura (ºC)",	"Temperatura (ºC)",
            "Temperatura (ºC)",	"Precipitação (mm)",	"Precipitação (mm)",	"Precipitação (mm)",
            "Precipitação (mm)",	"",	"",	"",	"",	"Umidade relativa (%UR)",	"Umidade relativa (%UR)",
            "Umidade relativa (%UR)",	"Umidade relativa (%UR)",	"Umidade relativa (%UR)",	"km/h",
            "km/h",	"km/h",	"km/h",	"km/h",	"ºC dia",	"ºC dia",	"ºC dia",	"ºC dia")


for(i in 1:31) {
  resumoDadosIRR <- tableGrob(summary(dadosIRR[i]), cols = "Irrigado") 
  resumoDadosTA <- tableGrob(summary(dadosTA[i]),cols = "Terras altas")
  
  dadosNum <- ggplot (data = dadosIRR) +
    geom_boxplot(aes(y= dadosIRR[,i], x= "Irr."), data = dadosIRR, color= "blue")+
    geom_boxplot(aes(y= dadosTA[,i], x= "T. a."), data = dadosTA, color= "#EA6E16")+
    labs(x = rotulos[i], y=Rotulos2[i] )
  ResumoDadosIRR <- tableGrob(summary(dadosIRR[i+30]), cols = "Irrigado") 
  ResumoDadosTA <- tableGrob(summary(dadosTA[i+30]),cols = "Terras altas")
  
  DadosNum <- ggplot (data = dadosIRR) +
    geom_boxplot(aes(y= dadosIRR[,i+30], x= "Irr."), data = dadosIRR, color= "blue")+
    geom_boxplot(aes(y= dadosTA[,i+30], x= "T. a."), data = dadosTA, color= "#EA6E16")+
    labs(x = rotulos[i], y=Rotulos2[i+30] )
  
  
  Boxplot_por_sist_cult1<-grid.arrange(resumoDadosIRR, dadosNum,resumoDadosTA ,ResumoDadosIRR, DadosNum,ResumoDadosTA , ncol=6)
  
  
}
rm(ResumoDadosIRR)
rm(ResumoDadosTA)
rm(resumoDadosIRR)
rm(resumoDadosTA)
rm(dadosNum)
rm(DadosNum)
rm(Rotulos2)
rm(rotulos)
rm(i)
```

  
# Distribuição geografica e temporal dos ensáios

  Os dados analisados neste estudo são provenientes do programa de melhoramento de arroz de terras altas e irrigado dos anos de 1982 a 2017. No gráfico abaixo é possivel visualizar a distribuição temporal dos ensáios. Foram realizados 318 ensaios de arroz de terras altas e 239 ensaios para arroz irrigado, totalizando 557 ensaios.
  
```{r , echo=FALSE, fig.align='center', out.width='100%', fig.asp=0.6, fig.width=9}
Temporario<- Tabelabruta %>% mutate(Legenda= case_when(SIST_CULT == "IRRIGATED" ~ "Irrigado", SIST_CULT == "UPLAND" ~ "Terras altas")) %>% group_by(ANO, Legenda) %>% summarise(Q_Ensaios= length(unique(ID_ENSAIO)))
ggplot(Temporario) +
  geom_col(aes(x=as.factor(ANO), y= Q_Ensaios))+
  geom_point(aes(x=as.factor(ANO), y= Q_Ensaios, color = Legenda),data= Temporario)+
  labs(x="ANO", y= "Número de ensaios realizados", title ="Número de ensaios realizados por ano", color = "Legenda")+
  scale_colour_manual(values = c("blue","#EA6E16"))+
  theme_classic()
rm(Temporario)
```
  
    
  
## Mapa do Brasil com as distribuições geográficas dos ensáios

```{r, include=FALSE}
#pacotes necessários 
#library(geobr)
#library(ggspatial)
#library(spatstat)
```
```{r , include=F}
Brasil<- read_state(code_state="all",year=2010)


  
Mapa<-ggplot(Brasil) +
  geom_sf(aes(group = code_state), data = Brasil, size = 0.1 , fill = "#FFF7C2") +
  geom_point(aes(x = longitude, y = latitude, colour = "Irrigado"), data = TabelabrutaIRR, size = 1L)+
  geom_point(aes(x = longitude, y = latitude, colour = "Terras altas"), data = TabelabrutaTA, size = 1L)+
  scale_colour_manual(values = c("blue","#EA6E16"))+
  labs(x = "Longitude", y = "Latitude", title = "   Distribuição geográfica dos ensaios", color = "Legenda") +
  annotation_north_arrow(style=north_arrow_fancy_orienteering)+
  annotation_scale(location="br", height = unit(0.15,"cm"))+
  theme_minimal()+
  theme(plot.title = element_text(hjust = 0.5))

rm(Brasil)

```
```{r , echo=FALSE, fig.align='center', out.width='100%', fig.asp=0.6, fig.width=9}
Mapa
```
 
   Para o arroz de terras altas os ensáios foram realizados em 74 municípios pertencentes a 18 estados. Já para arroz irrigado foram 43 municípios pertencentes a 17 estados. Abaixo está a distribuição da variável **Produtividade** relativo aos estatos e ao sistema de cultivo.
  
```{r , echo=FALSE, fig.align='center', out.width='100%', fig.asp=0.6, fig.width=9}
ggplot(Tabelabruta) +
  geom_boxplot(aes(y= PROD, x= UF, color= SIST_CULT))+
  labs(x="Unidade Federativa", y= "Produtividade (kg/ha)", title ="Produtividade de arroz em terras altas e irrigado por Unidade Federativa" , color = "Legenda")+
  scale_colour_manual(values = c("blue","#EA6E16"))+
  theme(plot.title = element_text(hjust = 0.5))
```

  Conforme demonstrado no grafico abaixo o **ciclo da cultura varia pela latitude**, isso se dá pelas **variação de temperatura**, sendo que as médias são maiores quando a latitude se aproxima de 0.
    

```{r , warning=FALSE, message= FALSE, echo=FALSE, fig.align='center', out.width='100%', fig.asp=0.6, fig.width=9}

Temporario<-Tabelabruta %>% group_by(latitude) %>% summarise(ciclo=mean(MF_E))
ggplot(Temporario) +
  geom_point(aes(y= ciclo, x= latitude))+
  geom_smooth(aes(x=latitude,y=ciclo), se= T, method='lm', color = "black")+
  labs(y="Dias após a emergência (DAE)", x= "Latitude", color = "Legenda", title ="Correlação do ciclo da cultura com a Latitude")+
  theme_classic()
rm(Temporario)
```

Variação da temperatura pela latitude
```{r , echo=FALSE, fig.align='center', out.width='100%', fig.asp=0.6, fig.width=9}
Temporario<- Tabelabruta %>% mutate(TMedia = ((Tmax_Media+Tmin_Media)/2)) %>% group_by(latitude) %>% summarise(TMedia = mean(TMedia), Tmax = mean(Tmax_Media), Tmin = mean(Tmin_Media), CICLO = (mean(Tabelabruta$MF_E)))

ggplot(Temporario) +
  geom_line(aes(x=Tmax, y= latitude), data = Temporario)+
  geom_line(aes(x=TMedia, y= latitude), data = Temporario)+
  geom_line(aes(x=Tmin, y= latitude), data = Temporario)+
  labs(x="Temperatura (ºC)", y= "Latitude", color = "Legenda", title ="Variação da temperatura média minima, média e média maxima pela Latitude")+
  theme_classic()
rm(Temporario)
```


# Determinação da Temperatura ótima


## Terras altas

 
Relação da temperatura média, máxima e mínima com a data de florecimento 
```{r, include=FALSE ,  message=F , warning=F}

Temporario<- TabelabrutaTA %>% mutate( TMedia = ((Tmax_Media+Tmin_Media)/2)) %>% group_by(FLO) %>% summarise(TMedia= mean(TMedia)) %>% na.omit(Temporario)

 t_me<-ggplot(Temporario)+
  geom_point(aes(x=TMedia,y=FLO),Temporario, color= "#EA6E16")+
  geom_smooth(aes(x=TMedia,y=FLO), se= T, method='lm', color = "black")+
  labs(x="Temperatura média (ºC)", y="Data de florecimento (DAE)")+
  theme(plot.title = element_text(hjust = 0.5))


a<-c(var(x=Temporario$TMedia,y=Temporario$FLO)) 
c<-c(cor(x=Temporario$TMedia,y=Temporario$FLO)^2)
d<-cor.test(y=Temporario$FLO, x=Temporario$TMedia, method="pearson") #pearson , spearman ou kendall
f<-data.frame("Estatística" =c("S²", "Cor", "r²","Valor_P"))
E<-data.frame("T. média" =c(a,d$estimate, c , d$p.value))
Corre_est<-tableGrob(f)
Corre_med<-tableGrob(E)

rm(Temporario)

```

```{r, include=FALSE , message=F , warning=F}

Temporario<- TabelabrutaTA %>% group_by(FLO) %>% summarise(Tmax = mean(Tmax_Media)) %>% na.omit(Temporario)

t_ma<-ggplot(Temporario)+
  geom_point(aes(x=Tmax,y=FLO),Temporario, color= "#EA6E16")+
  geom_smooth(aes(x=Tmax,y=FLO), se= T, method='lm', color = "black")+
  labs(x="Temperatura máxima (ºC)", y="Data de florecimento (DAE)" )+
  theme(plot.title = element_text(hjust = 0.5))

a<-c(var(x=Temporario$Tmax,y=Temporario$FLO)) 
c<-c(cor(x=Temporario$Tmax,y=Temporario$FLO)^2)
d<-cor.test(y=Temporario$FLO, x=Temporario$Tmax, method="pearson") #pearson , spearman ou kendall
E<-data.frame("T. máxima" =c(a,d$estimate, c , d$p.value))

Corre_max<-tableGrob(E)
```
```{r, include=FALSE , message=F , warning=F}
Temporario<- TabelabrutaTA %>% group_by(FLO) %>% summarise(Tmin = mean(Tmin_Media)) %>% na.omit(Temporario)

t_mi<-ggplot(Temporario)+
  geom_point(aes(x=Tmin,y=FLO),Temporario, color= "#EA6E16")+
  geom_smooth(aes(x=Tmin,y=FLO), se= T, method='lm', color = "black")+
  labs(x="Temperatura mínima (ºC)", y="Data de florecimento (DAE)")+
  theme(plot.title = element_text(hjust = 0.5))

a<-c(var(x=Temporario$Tmin,y=Temporario$FLO)) 
c<-c(cor(x=Temporario$Tmin,y=Temporario$FLO)^2)
d<-cor.test(y=Temporario$FLO, x=Temporario$Tmin, method="pearson") #pearson , spearman ou kendall
E<-data.frame("T. mínima" =c(a,d$estimate, c , d$p.value))

Corre_min<-tableGrob(E)

```


```{r, echo=FALSE, message=FALSE,warning=FALSE, fig.align='center', out.width='100%', fig.asp=0.6, fig.width=9}

T_O_TA<-grid.arrange(t_me, t_ma, t_mi, ncol=3)
Corre_TA<-grid.arrange(Corre_est,Corre_med,Corre_max,Corre_min, ncol=4)
T_O_TA
Corre_TA
```


  A menor data de floração foi aos **46** dias após a emergência, onde a temperatura foi **26,81ºC**. 

## Irrigado
Relação da temperatura média, máxima e mínima com a data de florecimento 
```{r, include=FALSE ,  message=F , warning=F}

Temporario<- TabelabrutaIRR %>% mutate( TMedia = ((Tmax_Media+Tmin_Media)/2)) %>% group_by(FLO) %>% summarise(TMedia= mean(TMedia)) %>% na.omit(Temporario)

 t_me<-ggplot(Temporario)+
  geom_point(aes(x=TMedia,y=FLO),Temporario, color= "blue")+
  geom_smooth(aes(x=TMedia,y=FLO), se= T, method='lm', color = "black")+
  labs(x="Temperatura média (ºC)", y="Data de florecimento (DAE)")+
  theme(plot.title = element_text(hjust = 0.5))


a<-c(var(x=Temporario$TMedia,y=Temporario$FLO)) 
c<-c(cor(x=Temporario$TMedia,y=Temporario$FLO)^2)
d<-cor.test(y=Temporario$FLO, x=Temporario$TMedia, method="pearson") #pearson , spearman ou kendall
f<-data.frame("Estatística" =c("S²", "Cor", "r²","Valor_P"))
E<-data.frame("T. média" =c(a,d$estimate, c , d$p.value))
Corre_est<-tableGrob(f)
Corre_med<-tableGrob(E)

rm(Temporario)

```

```{r, include=FALSE , message=F , warning=F}

Temporario<- TabelabrutaIRR %>% group_by(FLO) %>% summarise(Tmax = mean(Tmax_Media)) %>% na.omit(Temporario)

t_ma<-ggplot(Temporario)+
  geom_point(aes(x=Tmax,y=FLO),Temporario, color= "blue")+
  geom_smooth(aes(x=Tmax,y=FLO), se= T, method='lm', color = "black")+
  labs(x="Temperatura máxima (ºC)", y="Data de florecimento (DAE)" )+
  theme(plot.title = element_text(hjust = 0.5))

a<-c(var(x=Temporario$Tmax,y=Temporario$FLO)) 
c<-c(cor(x=Temporario$Tmax,y=Temporario$FLO)^2)
d<-cor.test(y=Temporario$FLO, x=Temporario$Tmax, method="pearson") #pearson , spearman ou kendall
E<-data.frame("T. máxima" =c(a,d$estimate, c , d$p.value))

Corre_max<-tableGrob(E)
```
```{r, include=FALSE , message=F , warning=F}
Temporario<- TabelabrutaIRR %>% group_by(FLO) %>% summarise(Tmin = mean(Tmin_Media)) %>% na.omit(Temporario)

t_mi<-ggplot(Temporario)+
  geom_point(aes(x=Tmin,y=FLO),Temporario, color= "blue")+
  geom_smooth(aes(x=Tmin,y=FLO), se= T, method='lm', color = "black")+
  labs(x="Temperatura mínima (ºC)", y="Data de florecimento (DAE)")+
  theme(plot.title = element_text(hjust = 0.5))

a<-c(var(x=Temporario$Tmin,y=Temporario$FLO)) 
c<-c(cor(x=Temporario$Tmin,y=Temporario$FLO)^2)
d<-cor.test(y=Temporario$FLO, x=Temporario$Tmin, method="pearson") #pearson , spearman ou kendall
E<-data.frame("T. mínima" =c(a,d$estimate, c , d$p.value))

Corre_min<-tableGrob(E)

```
```{r, echo=FALSE, message=FALSE,warning=FALSE, fig.align='center', out.width='100%', fig.asp=0.6, fig.width=9}
rm(Temporario)
T_O_IRR<-grid.arrange(t_me, t_ma, t_mi, ncol=3)
Corre_IRR<-grid.arrange(Corre_est,Corre_med,Corre_max,Corre_min, ncol=4)
T_O_IRR
Corre_IRR
```
  
  A menor data de floração foi aos **51** dias após a emergência onde a temperatura foi **27,36ºC**.
  
    
### Irrigado subtropical
  
Relação da temperatura média, máxima e mínima com a data de florecimento 
```{r, include=FALSE , message=F , include=F}
Temporario2<- TabelabrutaIRR %>% mutate( Clima= case_when(latitude < -29 ~ "subtropical", latitude > -30 ~ "tropical"))

Temporario<- Temporario2 %>% filter(Clima=="subtropical") %>%  mutate( TMedia = ((Tmax_Media+Tmin_Media)/2)) %>% group_by(FLO) %>% summarise(TMedia = mean(TMedia)) %>% na.omit(Temporario)


 t_me<-ggplot(Temporario)+
  geom_point(aes(x=TMedia,y=FLO),Temporario, color= "blue")+
  geom_smooth(aes(x=TMedia,y=FLO), se= T, method='lm', color = "black")+
  labs(x="Temperatura média (ºC)", y="Data de florecimento (DAE)")+
  theme(plot.title = element_text(hjust = 0.5))


a<-c(var(x=Temporario$TMedia,y=Temporario$FLO)) 
c<-c(cor(x=Temporario$TMedia,y=Temporario$FLO)^2)
d<-cor.test(y=Temporario$FLO, x=Temporario$TMedia, method="pearson") #pearson , spearman ou kendall
f<-data.frame("Estatística" =c("S²", "Cor", "r²","Valor_P"))
E<-data.frame("T. média" =c(a,d$estimate, c , d$p.value))
Corre_est<-tableGrob(f)
Corre_med<-tableGrob(E)

rm(Temporario)

```

```{r, include=FALSE , message=F , warning=F}
Temporario<- Temporario2 %>% filter(Clima=="subtropical") %>%  group_by(FLO) %>% summarise(Tmax = mean(Tmax_Media)) %>% na.omit(Temporario)


t_ma<-ggplot(Temporario)+
  geom_point(aes(x=Tmax,y=FLO),Temporario, color= "blue")+
  geom_smooth(aes(x=Tmax,y=FLO), se= T, method='lm', color = "black")+
  labs(x="Temperatura máxima (ºC)", y="Data de florecimento (DAE)" )+
  theme(plot.title = element_text(hjust = 0.5))

a<-c(var(x=Temporario$Tmax,y=Temporario$FLO)) 
c<-c(cor(x=Temporario$Tmax,y=Temporario$FLO)^2)
d<-cor.test(y=Temporario$FLO, x=Temporario$Tmax, method="pearson") #pearson , spearman ou kendall
E<-data.frame("T. máxima" =c(a,d$estimate, c , d$p.value))

Corre_max<-tableGrob(E)
```
```{r, include=FALSE , message=F , warning=F}
Temporario<- Temporario2 %>% filter(Clima=="subtropical") %>%  group_by(FLO) %>% summarise(Tmin = mean(Tmin_Media)) %>% na.omit(Temporario)

t_mi<-ggplot(Temporario)+
  geom_point(aes(x=Tmin,y=FLO),Temporario, color= "blue")+
  geom_smooth(aes(x=Tmin,y=FLO), se= T, method='lm', color = "black")+
  labs(x="Temperatura mínima (ºC)", y="Data de florecimento (DAE)")+
  theme(plot.title = element_text(hjust = 0.5))

a<-c(var(x=Temporario$Tmin,y=Temporario$FLO)) 
c<-c(cor(x=Temporario$Tmin,y=Temporario$FLO)^2)
d<-cor.test(y=Temporario$FLO, x=Temporario$Tmin, method="pearson") #pearson , spearman ou kendall
E<-data.frame("T. mínima" =c(a,d$estimate, c , d$p.value))

Corre_min<-tableGrob(E)

```
```{r, echo=FALSE, message=FALSE,warning=FALSE, fig.align='center', out.width='100%', fig.asp=0.6, fig.width=9}
rm(Temporario)
T_O_IRR<-grid.arrange(t_me, t_ma, t_mi, ncol=3)
Corre_IRR<-grid.arrange(Corre_est,Corre_med,Corre_max,Corre_min, ncol=4)
T_O_IRR
Corre_IRR
```
  
  A menor data de floração foi aos **66** dias após a emergência onde a temperatura foi **22,36ºC**.
  

### Irrigado tropical

Relação da temperatura média, máxima e mínima com a data de florecimento 
```{r, include=FALSE , message=F , include=F}
Temporario2<- TabelabrutaIRR %>% mutate( Clima= case_when(latitude < -29 ~ "subtropical", latitude > -30 ~ "tropical"))

Temporario<- Temporario2 %>% filter(Clima=="tropical") %>%  mutate( TMedia = ((Tmax_Media+Tmin_Media)/2)) %>% group_by(FLO) %>% summarise(TMedia = mean(TMedia)) %>% na.omit(Temporario)


 t_me<-ggplot(Temporario)+
  geom_point(aes(x=TMedia,y=FLO),Temporario, color= "blue")+
  geom_smooth(aes(x=TMedia,y=FLO), se= T, method='lm', color = "black")+
  labs(x="Temperatura média (ºC)", y="Data de florecimento (DAE)")+
  theme(plot.title = element_text(hjust = 0.5))


a<-c(var(x=Temporario$TMedia,y=Temporario$FLO)) 
c<-c(cor(x=Temporario$TMedia,y=Temporario$FLO)^2)
d<-cor.test(y=Temporario$FLO, x=Temporario$TMedia, method="pearson") #pearson , spearman ou kendall
f<-data.frame("Estatística" =c("S²", "Cor", "r²","Valor_P"))
E<-data.frame("T. média" =c(a,d$estimate, c , d$p.value))
Corre_est<-tableGrob(f)
Corre_med<-tableGrob(E)

rm(Temporario)

```

```{r, include=FALSE , message=F , warning=F}
Temporario<- Temporario2 %>% filter(Clima=="tropical") %>%  group_by(FLO) %>% summarise(Tmax = mean(Tmax_Media)) %>% na.omit(Temporario)


t_ma<-ggplot(Temporario)+
  geom_point(aes(x=Tmax,y=FLO),Temporario, color= "blue")+
  geom_smooth(aes(x=Tmax,y=FLO), se= T, method='lm', color = "black")+
  labs(x="Temperatura máxima (ºC)", y="Data de florecimento (DAE)" )+
  theme(plot.title = element_text(hjust = 0.5))

a<-c(var(x=Temporario$Tmax,y=Temporario$FLO)) 
c<-c(cor(x=Temporario$Tmax,y=Temporario$FLO)^2)
d<-cor.test(y=Temporario$FLO, x=Temporario$Tmax, method="pearson") #pearson , spearman ou kendall
E<-data.frame("T. máxima" =c(a,d$estimate, c , d$p.value))

Corre_max<-tableGrob(E)
```
```{r, include=FALSE , message=F , warning=F}
Temporario<- Temporario2 %>% filter(Clima=="tropical") %>%  group_by(FLO) %>% summarise(Tmin = mean(Tmin_Media)) %>% na.omit(Temporario)

t_mi<-ggplot(Temporario)+
  geom_point(aes(x=Tmin,y=FLO),Temporario, color= "blue")+
  geom_smooth(aes(x=Tmin,y=FLO), se= T, method='lm', color = "black")+
  labs(x="Temperatura mínima (ºC)", y="Data de florecimento (DAE)")+
  theme(plot.title = element_text(hjust = 0.5))

a<-c(var(x=Temporario$Tmin,y=Temporario$FLO)) 
c<-c(cor(x=Temporario$Tmin,y=Temporario$FLO)^2)
d<-cor.test(y=Temporario$FLO, x=Temporario$Tmin, method="pearson") #pearson , spearman ou kendall
E<-data.frame("T. mínima" =c(a,d$estimate, c , d$p.value))

Corre_min<-tableGrob(E)

```
```{r, echo=FALSE, message=FALSE,warning=FALSE, fig.align='center', out.width='100%', fig.asp=0.6, fig.width=9}
T_O_IRR<-grid.arrange(t_me, t_ma, t_mi, ncol=3)
Corre_IRR<-grid.arrange(Corre_est,Corre_med,Corre_max,Corre_min, ncol=4)
T_O_IRR
Corre_IRR
```
```{r , include=F}
rm(Temporario)
rm(a ,b,c,E)
rm(Corre_est,Corre_med,Corre_max,Corre_min, t_me, t_ma, t_mi)
```
  
  A menor data de floração foi aos **51** dias após a emergência onde a temperatura foi **27,36ºC**.
  
# Influencia geografica


```{r , message=FALSE,warning=FALSE}
Temporario<- Tabelabruta %>% group_by(latitude) %>% summarise(graus_dia_ciclo=mean(graus_dia_ciclo))

ggplot(Temporario) +
  geom_point(aes(y=graus_dia_ciclo, x= latitude))+
  geom_smooth(aes(y=graus_dia_ciclo,x= latitude), se= T, method='lm', color = "black")+
  labs(y="Graus-dia (ºC)", x= "Latitude", color = "Legenda", title ="Variação do graus-dia do ciclo pela Latitude")+
  theme_classic()
```

# Determinação do graus-dia para o ciclo (Maturidade Fisiológica)

```{r , echo=FALSE,message=FALSE,warning=FALSE}
Temporario<- Tabelabruta %>% group_by(GENOTIPO) %>% mutate(N_G = c(1)) %>% summarise(graus_dia_ciclo=mean(graus_dia_ciclo), N_G=mean(N_G))
Temporario<- Temporario %>% mutate(N_G = 1:1014)
ggplot(Temporario, aes(y=graus_dia_ciclo, x= N_G)) +
  geom_point()+
  geom_hex(bins = 20)+scale_fill_continuous(type = "viridis") +
  geom_smooth(color = "red")+
  labs(y="Graus-dia (ºC)", x= "Genótipo", title ="Variação do graus-dia do ciclo pelo genótipo")+
  theme_classic()
```
 A soma termica necessários para que as plantas completem o ciclo concentram-se principalmente entre 2000 e 2250 ºC, variando conforme o genótipo. A correlação entre genótipo e graus-dia para o ciclo total pode ser conferido na tabela abaixo:

```{r , echo=FALSE,message=FALSE,warning=FALSE}

a<-c(var(x=Temporario$N_G,y=Temporario$graus_dia_ciclo)) 
c<-c(cor(x=Temporario$N_G,y=Temporario$graus_dia_ciclo)^2)
d<-cor.test(x=Temporario$N_G,y=Temporario$graus_dia_ciclo, method="pearson") #pearson , spearman ou kendall
Corre<-data.frame(Variância=a, Correlação=d$estimate, "r²" = c , Valor_P =d$p.value, Metodo = d$method)
rm(a)
rm(c)
rm(d)
paged_table(Corre)
```


## Terras altas

```{r , echo=FALSE,message=FALSE,warning=FALSE}
Temporario<- TabelabrutaTA %>% group_by(GENOTIPO) %>% mutate(N_G = c(1)) %>% summarise(graus_dia_ciclo=mean(graus_dia_ciclo), N_G=mean(N_G))
Temporario<- Temporario %>% mutate(N_G = 1:500)
ggplot(Temporario, aes(y=graus_dia_ciclo, x= N_G)) +
  geom_point()+
  geom_density_2d()+
  #geom_hex(bins = 10)+scale_fill_continuous(type = "viridis") +
  geom_smooth(color = "red")+
  labs(y="Graus-dia (ºC)", x= "Genótipo", title ="Variação do graus-dia do ciclo pelo genótipo")+
  theme_classic()

```

```{r , echo=FALSE,message=FALSE,warning=FALSE}
a<-c(var(x=Temporario$N_G,y=Temporario$graus_dia_ciclo)) 
c<-c(cor(x=Temporario$N_G,y=Temporario$graus_dia_ciclo)^2)
d<-cor.test(x=Temporario$N_G,y=Temporario$graus_dia_ciclo, method="pearson") #pearson , spearman ou kendall
Corre<-data.frame(Variância=a, Correlação=d$estimate, "r²" = c , Valor_P =d$p.value, Metodo = d$method)
rm(a)
rm(c)
rm(d)
paged_table(Corre)
```

## Irrigado

```{r , echo=FALSE,message=FALSE,warning=FALSE}
Temporario<- TabelabrutaIRR %>% group_by(GENOTIPO) %>% mutate(N_G = c(1)) %>% summarise(graus_dia_ciclo=mean(graus_dia_ciclo), N_G=mean(N_G))
Temporario<- Temporario %>% mutate(N_G = 1:530)
ggplot(Temporario, aes(y=graus_dia_ciclo, x= N_G)) +
  geom_point()+
  geom_density_2d()+
  #geom_hex(bins = 10)+scale_fill_continuous(type = "viridis") +
  geom_smooth(color = "red")+
  labs(y="Graus-dia (ºC)", x= "Genótipo", title ="Variação do graus-dia do ciclo pelo genótipo")+
  theme_classic()

```

```{r , echo=FALSE,message=FALSE,warning=FALSE}
a<-c(var(x=Temporario$N_G,y=Temporario$graus_dia_ciclo)) 
c<-c(cor(x=Temporario$N_G,y=Temporario$graus_dia_ciclo)^2)
d<-cor.test(x=Temporario$N_G,y=Temporario$graus_dia_ciclo, method="pearson") #pearson , spearman ou kendall
Corre<-data.frame(Variância=a, Correlação=d$estimate, "r²" = c , Valor_P =d$p.value, Metodo = d$method)
rm(a)
rm(c)
rm(d)
paged_table(Corre)
```

# Correlações
  
  
## Correlações considerando a média por ensáio

```{r Média por ensaio, include=FALSE}

#Pacotes

#Obs.: para instalar o pacote Hmisc use `install.packages("Hmisc", dependencies = T)`
#library(Hmisc)
#library(PerformanceAnalytics)


mediasTA <- TabelabrutaTA  %>% mutate(GENOTIPO = 0) %>%  group_by(ID_ENSAIO) %>% summarise(	mean(GENOTIPO),	mean(latitude),	mean(longitude),	mean(Altitude),	mean(ANO),	mean(PROD),	mean(FLO),	mean(ALT),	mean(Ano_plantio),	mean(SAFRA),	mean(FLO_E),	mean(FLO_M),	mean(IP_E),	mean(IP_E_I),	mean(MF_E),	mean(MF_E_Max),	mean(Tmax_Maxima),	mean(Tmax_Minima),	mean(Tmax_Media),	mean(Tmax_ip_e_i),	mean(Tmax_fld_m),	mean(Tmax_V),	mean(Tmax_ACC_V),	mean(Tmax_R),	mean(Tmax_ACC_R),	mean(Tmax_EG),	mean(Tmax_ACC_EG),	mean(Tmin_Maxima),	mean(Tmin_Minima),	mean(Tmin_Media),	mean(Tmin_ip_e_i),	mean(Tmin_fld_m),	mean(Tmin_V),	mean(Tmin_ACC_V),	mean(Tmin_R),	mean(Tmin_ACC_R),	mean(Tmin_EG),	mean(Tmin_ACC_EG),	mean(Chuva_ACC),	mean(Chuva_ACC_V),	mean(Chuva_ACC_R),	mean(Chuva_ACC_EG),	mean(Rad_ACC),	mean(Rad_ACC_V),	mean(Rad_ACC_R),	mean(Rad_ACC_EG),	mean(umidade_Media),	mean(umidade_fld_m),	mean(umidade_V),	mean(umidade_R),	mean(umidade_EG),	mean(Vento_Media),	mean(Vento_fld_m),	mean(Vento_V),	mean(Vento_R),	mean(Vento_EG),	mean(graus_dia_IP),	mean(graus_dia_FLO),	mean(graus_dia_MF),	mean(graus_dia_ciclo))

mediasIRR <- TabelabrutaIRR %>% mutate(GENOTIPO = 0) %>%  group_by(ID_ENSAIO) %>% summarise(mean(GENOTIPO),	mean(latitude),	mean(longitude),	mean(Altitude),	mean(ANO),	mean(PROD),	mean(FLO),	mean(ALT),	mean(Ano_plantio),	mean(SAFRA),	mean(FLO_E),	mean(FLO_M),	mean(IP_E),	mean(IP_E_I),	mean(MF_E),	mean(MF_E_Max),	mean(Tmax_Maxima),	mean(Tmax_Minima),	mean(Tmax_Media),	mean(Tmax_ip_e_i),	mean(Tmax_fld_m),	mean(Tmax_V),	mean(Tmax_ACC_V),	mean(Tmax_R),	mean(Tmax_ACC_R),	mean(Tmax_EG),	mean(Tmax_ACC_EG),	mean(Tmin_Maxima),	mean(Tmin_Minima),	mean(Tmin_Media),	mean(Tmin_ip_e_i),	mean(Tmin_fld_m),	mean(Tmin_V),	mean(Tmin_ACC_V),	mean(Tmin_R),	mean(Tmin_ACC_R),	mean(Tmin_EG),	mean(Tmin_ACC_EG),	mean(Chuva_ACC),	mean(Chuva_ACC_V),	mean(Chuva_ACC_R),	mean(Chuva_ACC_EG),	mean(Rad_ACC),	mean(Rad_ACC_V),	mean(Rad_ACC_R),	mean(Rad_ACC_EG),	mean(umidade_Media),	mean(umidade_fld_m),	mean(umidade_V),	mean(umidade_R),	mean(umidade_EG),	mean(Vento_Media),	mean(Vento_fld_m),	mean(Vento_V),	mean(Vento_R),	mean(Vento_EG),	mean(graus_dia_IP),	mean(graus_dia_FLO),	mean(graus_dia_MF),	mean(graus_dia_ciclo))
```

```{r RENOMEANDO , include=FALSE}
names(mediasIRR)<- c("",	"",	"latitude",	"longitude",	"Altitude",	"ANO",	"PROD",	"FLO",	"ALT",	"Ano_plantio",	"SAFRA",	"FLO_E",	"FLO_M",	"IP_E",	"IP_E_I",	"MF_E",	"MF_E_Max",	"Tmax_Maxima",	"Tmax_Minima",	"Tmax_Media",	"Tmax_ip_e_i",	"Tmax_fld_m",	"Tmax_V",	"Tmax_ACC_V",	"Tmax_R",	"Tmax_ACC_R",	"Tmax_EG",	"Tmax_ACC_EG",	"Tmin_Maxima",	"Tmin_Minima",	"Tmin_Media",	"Tmin_ip_e_i",	"Tmin_fld_m",	"Tmin_V",	"Tmin_ACC_V",	"Tmin_R",	"Tmin_ACC_R",	"Tmin_EG",	"Tmin_ACC_EG",	"Chuva_ACC",	"Chuva_ACC_V",	"Chuva_ACC_R",	"Chuva_ACC_EG",	"Rad_ACC",	"Rad_ACC_V",	"Rad_ACC_R",	"Rad_ACC_EG",	"umidade_Media",	"umidade_fld_m",	"umidade_V",	"umidade_R",	"umidade_EG",	"Vento_Media",	"Vento_fld_m",	"Vento_V",	"Vento_R",	"Vento_EG",	"graus_dia_IP",	"graus_dia_FLO",	"graus_dia_MF",	"graus_dia_ciclo")

names(mediasTA)<- c("",	"",	"latitude",	"longitude",	"Altitude",	"ANO",	"PROD",	"FLO",	"ALT",	"Ano_plantio",	"SAFRA",	"FLO_E",	"FLO_M",	"IP_E",	"IP_E_I",	"MF_E",	"MF_E_Max",	"Tmax_Maxima",	"Tmax_Minima",	"Tmax_Media",	"Tmax_ip_e_i",	"Tmax_fld_m",	"Tmax_V",	"Tmax_ACC_V",	"Tmax_R",	"Tmax_ACC_R",	"Tmax_EG",	"Tmax_ACC_EG",	"Tmin_Maxima",	"Tmin_Minima",	"Tmin_Media",	"Tmin_ip_e_i",	"Tmin_fld_m",	"Tmin_V",	"Tmin_ACC_V",	"Tmin_R",	"Tmin_ACC_R",	"Tmin_EG",	"Tmin_ACC_EG",	"Chuva_ACC",	"Chuva_ACC_V",	"Chuva_ACC_R",	"Chuva_ACC_EG",	"Rad_ACC",	"Rad_ACC_V",	"Rad_ACC_R",	"Rad_ACC_EG",	"umidade_Media",	"umidade_fld_m",	"umidade_V",	"umidade_R",	"umidade_EG",	"Vento_Media",	"Vento_fld_m",	"Vento_V",	"Vento_R",	"Vento_EG",	"graus_dia_IP",	"graus_dia_FLO",	"graus_dia_MF",	"graus_dia_ciclo")
```

### Grupo 1 Graus dias

#### Terras altas

  **Temperatura**
  
```{r , message=FALSE,warning=FALSE, echo=FALSE, fig.align='center', out.width='100%', fig.asp=0.6, fig.width=9}
Temporario<- mediasTA[,c(58,	59,	60,	61,	18,	19,	20,	21,	22,	23,	24,	25,	26,	27,	28,	29,	30,	31,	32,	33,	34,	35,	36,	37,	38,	39)]
chart.Correlation(Temporario, histogram = T)
rm(Temporario)
```

  **Umidade e vento**
  
```{r , message=FALSE, warning=FALSE, echo=FALSE, fig.align='center', out.width='100%', fig.asp=0.6, fig.width=9}
Temporario<- mediasTA[,c(58,	59,	60,	61,	48,	49,	50,	51,	52,	53,	54,	55,	56,	57)]
na.delete(Temporario)
chart.Correlation(Temporario, histogram = T)
rm(Temporario)
```

  **Radiação e precipitação**
  
```{r radiação e precipitação, message=FALSE,warning=FALSE, echo=FALSE, fig.align='center', out.width='100%', fig.asp=0.6, fig.width=9}
Temporario<- mediasTA[,c(58,	59,	60,	61,	40,	41,	42,	43,	44,	45,	46,	47)]
na.delete(Temporario)
chart.Correlation(Temporario, histogram = T)
rm(Temporario)
```

  **Variáveis de desempenhos**
    
```{r,message=FALSE,warning=FALSE, echo=FALSE, fig.align='center', out.width='100%', fig.asp=0.6, fig.width=9}
Temporario<- mediasTA[,c(7,	8,	9,	12,	13,	14,	15,	16,	17,	58,	59,	60,	61)]
na.delete(Temporario)
chart.Correlation(Temporario, histogram = T)
rm(Temporario)
```

  **Geograficos**
    
```{r, echo=FALSE, message=FALSE,warning=FALSE, echo=FALSE, fig.align='center', out.width='100%', fig.asp=0.6, fig.width=9}
Temporario<- mediasTA[,c(58,	59,	60,	61,	3,	4,	5)]
na.delete(Temporario)
chart.Correlation(Temporario, histogram = T)
rm(Temporaio)
```
  
#### Irrigado

  **Temperatura**
    
```{r, message=FALSE,warning=FALSE, echo=FALSE, fig.align='center', out.width='100%', fig.asp=0.6, fig.width=9}
Temporario<- mediasIRR[,c(58,	59,	60,	61,	18,	19,	20,	21,	22,	23,	24,	25,	26,	27,	28,	29,	30,	31,	32,	33,	34,	35,	36,	37,	38,	39)]
chart.Correlation(Temporario, histogram = T)
rm(Temporario)
```

  **Umidade e vento**
  
```{r, message=FALSE,warning=FALSE, echo=FALSE, fig.align='center', out.width='100%', fig.asp=0.6, fig.width=9}
Temporario<- mediasIRR[,c(58,	59,	60,	61,	48,	49,	50,	51,	52,	53,	54,	55,	56,	57)]
na.delete(Temporario)
chart.Correlation(Temporario, histogram = T)
rm(Temporario)
```

  **Radiação e precipitação**
    
```{r, echo=FALSE, message=FALSE,warning=FALSE, echo=FALSE, fig.align='center', out.width='100%', fig.asp=0.6, fig.width=9}
Temporario<- mediasIRR[,c(58,	59,	60,	61,	40,	41,	42,	43,	44,	45,	46,	47)]
na.delete(Temporario)
chart.Correlation(Temporario, histogram = T)
rm(Temporario)
```

  **Variáveis de desempenhos**
    
```{r, echo=FALSE, message=FALSE,warning=FALSE, echo=FALSE, fig.align='center', out.width='100%', fig.asp=0.6, fig.width=9}
Temporario<- mediasIRR[,c(7,	8,	9,	12,	13,	14,	15,	16,	17,	58,	59,	60,	61)]
na.delete(Temporario)
chart.Correlation(Temporario, histogram = T)
rm(Temporario)
```

  **Geograficos**
    
```{r, echo=FALSE, message=FALSE,warning=FALSE, echo=FALSE, fig.align='center', out.width='100%', fig.asp=0.6, fig.width=9}
Temporario<- mediasIRR[,c(58,	59,	60,	61,	3,	4,	5)]
na.delete(Temporario)
chart.Correlation(Temporario, histogram = T)
rm(Temporaio)
```

### Grupo 2 Temperatura

#### Terras altas

  **Geograficos**
    
```{r, echo=FALSE, message=FALSE,warning=FALSE, echo=FALSE, fig.align='center', out.width='100%', fig.asp=0.6, fig.width=9}
Temporario<- mediasTA[,c(18,	19,	20,	21,	22,	23,	24,	25,	26,	27,	28,	29,	30,	31,	32,	33,	34,	35,	36,	37,	38,	39,	3,	4,	5)]
na.delete(Temporario)
chart.Correlation(Temporario, histogram = T)
rm(Temporaio)
```

  **Umidade e vento**
    
```{r, echo=FALSE, message=FALSE,warning=FALSE, echo=FALSE, fig.align='center', out.width='100%', fig.asp=0.6, fig.width=9}
Temporario<- mediasTA[,c(18,	19,	20,	21,	22,	23,	24,	25,	26,	27,	28,	29,	30,	31,	32,	33,	34,	35,	36,	37,	38,	39,	48,	49,	50,	51,	52,	53,	54,	55,	56,	57)]
na.delete(Temporario)
chart.Correlation(Temporario, histogram = T)
rm(Temporaio)
```

  **Radiação e precipitação**
    
```{r, echo=FALSE, message=FALSE,warning=FALSE, echo=FALSE, fig.align='center', out.width='100%', fig.asp=0.6, fig.width=9}
Temporario<- mediasTA[,c(18,	19,	20,	21,	22,	23,	24,	25,	26,	27,	28,	29,	30,	31,	32,	33,	34,	35,	36,	37,	38,	39,	40,	41,	42,	43,	44,	45,	46,	47)]
na.delete(Temporario)
chart.Correlation(Temporario, histogram = T)
rm(Temporaio)
```

  **Desempenho**
  
```{r, echo=FALSE, message=FALSE,warning=FALSE, echo=FALSE, fig.align='center', out.width='100%', fig.asp=0.6, fig.width=9}
Temporario<- mediasTA[,c(7,	8,	9,	12,	13,	14,	15,	16,	17,	18,	19,	20,	21,	22,	23,	24,	25,	26,	27,	28,	29,	30,	31,	32,	33,	34,	35,	36,	37,	38,	39)]
na.delete(Temporario)
chart.Correlation(Temporario, histogram = T)
rm(Temporaio)
```

#### Irrigado


  **Geograficos**
  
```{r, echo=FALSE, message=FALSE,warning=FALSE, echo=FALSE, fig.align='center', out.width='100%', fig.asp=0.6, fig.width=9}
Temporario<- mediasIRR[,c(18,	19,	20,	21,	22,	23,	24,	25,	26,	27,	28,	29,	30,	31,	32,	33,	34,	35,	36,	37,	38,	39,	3,	4,	5)]
na.delete(Temporario)
chart.Correlation(Temporario, histogram = T)
rm(Temporaio)
```

  **Umidade e vento**
    
```{r, echo=FALSE, message=FALSE,warning=FALSE, echo=FALSE, fig.align='center', out.width='100%', fig.asp=0.6, fig.width=9}
Temporario<- mediasIRR[,c(18,	19,	20,	21,	22,	23,	24,	25,	26,	27,	28,	29,	30,	31,	32,	33,	34,	35,	36,	37,	38,	39,	48,	49,	50,	51,	52,	53,	54,	55,	56,	57)]
na.delete(Temporario)
chart.Correlation(Temporario, histogram = T)
rm(Temporaio)
```

  **Radiação e precipitação**
    
```{r, echo=FALSE, message=FALSE,warning=FALSE, echo=FALSE, fig.align='center', out.width='100%', fig.asp=0.6, fig.width=9}
Temporario<- mediasIRR[,c(18,	19,	20,	21,	22,	23,	24,	25,	26,	27,	28,	29,	30,	31,	32,	33,	34,	35,	36,	37,	38,	39,	40,	41,	42,	43,	44,	45,	46,	47)]
na.delete(Temporario)
chart.Correlation(Temporario, histogram = T)
rm(Temporaio)
```

  **Desempenho**
    
```{r, echo=FALSE, message=FALSE,warning=FALSE, echo=FALSE, fig.align='center', out.width='100%', fig.asp=0.6, fig.width=9}
Temporario<- mediasIRR[,c(7,	8,	9,	12,	13,	14,	15,	16,	17,	18,	19,	20,	21,	22,	23,	24,	25,	26,	27,	28,	29,	30,	31,	32,	33,	34,	35,	36,	37,	38,	39)]
na.delete(Temporario)
chart.Correlation(Temporario, histogram = T)
rm(Temporaio)
```

### Grupo 3 Geográficos

#### Terras altas

  **Desempenho**
    
```{r, echo=FALSE, message=FALSE,warning=FALSE, echo=FALSE, fig.align='center', out.width='100%', fig.asp=0.6, fig.width=9}
  Temporario<- mediasTA[,c(3,4,5,7,8,9,12,13,14,15,16,17)]
na.delete(Temporario)
chart.Correlation(Temporario, histogram = T)
rm(Temporaio)

```

  **Umidade e vento**
    
```{r, echo=FALSE, message=FALSE,warning=FALSE, echo=FALSE, fig.align='center', out.width='100%', fig.asp=0.6, fig.width=9}
  Temporario<- mediasTA[,c(3,	4,	5,	48,	49,	50,	51,	52,	53,	54,	55,	56,	57)]
na.delete(Temporario)
chart.Correlation(Temporario, histogram = T)
rm(Temporaio)

```

  **Radiação e precipitação**
    
```{r, echo=FALSE, message=FALSE,warning=FALSE, echo=FALSE, fig.align='center', out.width='100%', fig.asp=0.6, fig.width=9}
  Temporario<- mediasTA[,c(3,	4,	5,	40,	41,	42,	43,	44,	45,	46,	47)]
na.delete(Temporario)
chart.Correlation(Temporario, histogram = T)
rm(Temporaio)

```
#### Irrigado

  **Desempenho**
    
```{r, echo=FALSE, message=FALSE,warning=FALSE, echo=FALSE, fig.align='center', out.width='100%', fig.asp=0.6, fig.width=9}
  Temporario<- mediasIRR[,c(3,4,5,7,8,9,12,13,14,15,16,17)]
na.delete(Temporario)
chart.Correlation(Temporario, histogram = T)
rm(Temporaio)

```

  **Umidade e vento**
    
```{r, echo=FALSE, message=FALSE,warning=FALSE, echo=FALSE, fig.align='center', out.width='100%', fig.asp=0.6, fig.width=9}
  Temporario<- mediasIRR[,c(3,	4,	5,	48,	49,	50,	51,	52,	53,	54,	55,	56,	57)]
na.delete(Temporario)
chart.Correlation(Temporario, histogram = T)
rm(Temporaio)

```

  **Radiação e precipitação**
    
```{r, echo=FALSE, message=FALSE,warning=FALSE, echo=FALSE, fig.align='center', out.width='100%', fig.asp=0.6, fig.width=9}
  Temporario<- mediasIRR[,c(3,	4,	5,	40,	41,	42,	43,	44,	45,	46,	47)]
na.delete(Temporario)
chart.Correlation(Temporario, histogram = T)
rm(Temporaio)

```

### Grupo 4 Desempenho

#### Terras altas

  **Radiação e precipitação**
    
```{r, echo=FALSE, message=FALSE,warning=FALSE, echo=FALSE, fig.align='center', out.width='100%', fig.asp=0.6, fig.width=9}
  Temporario<- mediasTA[,c(40,	41,	42,	43,	44,	45,	46,	47,	7,	8,	9,	12,	13,	14,	15,	16,	17)]
na.delete(Temporario)
chart.Correlation(Temporario, histogram = T)
rm(Temporaio)

```

  **Umidade e vento**
    
```{r, echo=FALSE, message=FALSE,warning=FALSE, echo=FALSE, fig.align='center', out.width='100%', fig.asp=0.6, fig.width=9}
  Temporario<- mediasTA[,c(7,	8,	9,	12,	13,	14,	15,	16,	17,	48,	49,	50,	51,	52,	53,	54,	55,	56,	57)]
na.delete(Temporario)
chart.Correlation(Temporario, histogram = T)
rm(Temporaio)

```

#### Irrigado

  **Radiação e precipitação**
    
```{r, echo=FALSE, message=FALSE,warning=FALSE, echo=FALSE, fig.align='center', out.width='100%', fig.asp=0.6, fig.width=9}
  Temporario<- mediasIRR[,c(40,	41,	42,	43,	44,	45,	46,	47,	7,	8,	9,	12,	13,	14,	15,	16,	17)]
na.delete(Temporario)
chart.Correlation(Temporario, histogram = T)
rm(Temporaio)

```

  **Umidade e vento**
    
```{r, echo=FALSE, message=FALSE,warning=FALSE, echo=FALSE, fig.align='center', out.width='100%', fig.asp=0.6, fig.width=9}
  Temporario<- mediasIRR[,c(7,	8,	9,	12,	13,	14,	15,	16,	17,	48,	49,	50,	51,	52,	53,	54,	55,	56,	57)]
na.delete(Temporario)
chart.Correlation(Temporario, histogram = T)
rm(Temporaio)

```

### Grupo 5 Umidade e vento

#### Terras altas

  **Radiação e precipitação**
    
```{r, echo=FALSE, message=FALSE,warning=FALSE, echo=FALSE, fig.align='center', out.width='100%', fig.asp=0.6, fig.width=9}
  Temporario<- mediasTA[,c(48,	49,	50,	51,	52,	53,	54,	55,	56,	57,	40,	41,	42,	43,	44,	45,	46,	47)]
na.delete(Temporario)
chart.Correlation(Temporario, histogram = T)
rm(Temporaio)

```

#### Irrigado

  **Radiação e precipitação**
    
```{r, echo=FALSE, message=FALSE,warning=FALSE, echo=FALSE, fig.align='center', out.width='100%', fig.asp=0.6, fig.width=9}
  Temporario<- mediasIRR[,c(48,	49,	50,	51,	52,	53,	54,	55,	56,	57,	40,	41,	42,	43,	44,	45,	46,	47)]
na.delete(Temporario)
chart.Correlation(Temporario, histogram = T)
rm(Temporaio)
```

## Correlações considerando a média por genótipo

```{r Média por genotipo, include=FALSE}

#Pacotes

#Obs.: para instalar o pacote Hmisc use `install.packages("Hmisc", dependencies = T)`
#library(Hmisc)
#library(PerformanceAnalytics)


mediasTA <- TabelabrutaTA  %>% mutate(ID_ENSAIO = 0) %>%  group_by(GENOTIPO) %>% summarise(	mean(ID_ENSAIO),	mean(latitude),	mean(longitude),	mean(Altitude),	mean(ANO),	mean(PROD),	mean(FLO),	mean(ALT),	mean(Ano_plantio),	mean(SAFRA),	mean(FLO_E),	mean(FLO_M),	mean(IP_E),	mean(IP_E_I),	mean(MF_E),	mean(MF_E_Max),	mean(Tmax_Maxima),	mean(Tmax_Minima),	mean(Tmax_Media),	mean(Tmax_ip_e_i),	mean(Tmax_fld_m),	mean(Tmax_V),	mean(Tmax_ACC_V),	mean(Tmax_R),	mean(Tmax_ACC_R),	mean(Tmax_EG),	mean(Tmax_ACC_EG),	mean(Tmin_Maxima),	mean(Tmin_Minima),	mean(Tmin_Media),	mean(Tmin_ip_e_i),	mean(Tmin_fld_m),	mean(Tmin_V),	mean(Tmin_ACC_V),	mean(Tmin_R),	mean(Tmin_ACC_R),	mean(Tmin_EG),	mean(Tmin_ACC_EG),	mean(Chuva_ACC),	mean(Chuva_ACC_V),	mean(Chuva_ACC_R),	mean(Chuva_ACC_EG),	mean(Rad_ACC),	mean(Rad_ACC_V),	mean(Rad_ACC_R),	mean(Rad_ACC_EG),	mean(umidade_Media),	mean(umidade_fld_m),	mean(umidade_V),	mean(umidade_R),	mean(umidade_EG),	mean(Vento_Media),	mean(Vento_fld_m),	mean(Vento_V),	mean(Vento_R),	mean(Vento_EG),	mean(graus_dia_IP),	mean(graus_dia_FLO),	mean(graus_dia_MF),	mean(graus_dia_ciclo))

mediasIRR <- TabelabrutaIRR %>% mutate(ID_ENSAIO = 0) %>%  group_by(GENOTIPO) %>% summarise(mean(ID_ENSAIO),	mean(latitude),	mean(longitude),	mean(Altitude),	mean(ANO),	mean(PROD),	mean(FLO),	mean(ALT),	mean(Ano_plantio),	mean(SAFRA),	mean(FLO_E),	mean(FLO_M),	mean(IP_E),	mean(IP_E_I),	mean(MF_E),	mean(MF_E_Max),	mean(Tmax_Maxima),	mean(Tmax_Minima),	mean(Tmax_Media),	mean(Tmax_ip_e_i),	mean(Tmax_fld_m),	mean(Tmax_V),	mean(Tmax_ACC_V),	mean(Tmax_R),	mean(Tmax_ACC_R),	mean(Tmax_EG),	mean(Tmax_ACC_EG),	mean(Tmin_Maxima),	mean(Tmin_Minima),	mean(Tmin_Media),	mean(Tmin_ip_e_i),	mean(Tmin_fld_m),	mean(Tmin_V),	mean(Tmin_ACC_V),	mean(Tmin_R),	mean(Tmin_ACC_R),	mean(Tmin_EG),	mean(Tmin_ACC_EG),	mean(Chuva_ACC),	mean(Chuva_ACC_V),	mean(Chuva_ACC_R),	mean(Chuva_ACC_EG),	mean(Rad_ACC),	mean(Rad_ACC_V),	mean(Rad_ACC_R),	mean(Rad_ACC_EG),	mean(umidade_Media),	mean(umidade_fld_m),	mean(umidade_V),	mean(umidade_R),	mean(umidade_EG),	mean(Vento_Media),	mean(Vento_fld_m),	mean(Vento_V),	mean(Vento_R),	mean(Vento_EG),	mean(graus_dia_IP),	mean(graus_dia_FLO),	mean(graus_dia_MF),	mean(graus_dia_ciclo))
```

```{r RENOMEANDO 2 , include=FALSE}
names(mediasIRR)<- c("",	"",	"latitude",	"longitude",	"Altitude",	"ANO",	"PROD",	"FLO",	"ALT",	"Ano_plantio",	"SAFRA",	"FLO_E",	"FLO_M",	"IP_E",	"IP_E_I",	"MF_E",	"MF_E_Max",	"Tmax_Maxima",	"Tmax_Minima",	"Tmax_Media",	"Tmax_ip_e_i",	"Tmax_fld_m",	"Tmax_V",	"Tmax_ACC_V",	"Tmax_R",	"Tmax_ACC_R",	"Tmax_EG",	"Tmax_ACC_EG",	"Tmin_Maxima",	"Tmin_Minima",	"Tmin_Media",	"Tmin_ip_e_i",	"Tmin_fld_m",	"Tmin_V",	"Tmin_ACC_V",	"Tmin_R",	"Tmin_ACC_R",	"Tmin_EG",	"Tmin_ACC_EG",	"Chuva_ACC",	"Chuva_ACC_V",	"Chuva_ACC_R",	"Chuva_ACC_EG",	"Rad_ACC",	"Rad_ACC_V",	"Rad_ACC_R",	"Rad_ACC_EG",	"umidade_Media",	"umidade_fld_m",	"umidade_V",	"umidade_R",	"umidade_EG",	"Vento_Media",	"Vento_fld_m",	"Vento_V",	"Vento_R",	"Vento_EG",	"graus_dia_IP",	"graus_dia_FLO",	"graus_dia_MF",	"graus_dia_ciclo")

names(mediasTA)<- c("",	"",	"latitude",	"longitude",	"Altitude",	"ANO",	"PROD",	"FLO",	"ALT",	"Ano_plantio",	"SAFRA",	"FLO_E",	"FLO_M",	"IP_E",	"IP_E_I",	"MF_E",	"MF_E_Max",	"Tmax_Maxima",	"Tmax_Minima",	"Tmax_Media",	"Tmax_ip_e_i",	"Tmax_fld_m",	"Tmax_V",	"Tmax_ACC_V",	"Tmax_R",	"Tmax_ACC_R",	"Tmax_EG",	"Tmax_ACC_EG",	"Tmin_Maxima",	"Tmin_Minima",	"Tmin_Media",	"Tmin_ip_e_i",	"Tmin_fld_m",	"Tmin_V",	"Tmin_ACC_V",	"Tmin_R",	"Tmin_ACC_R",	"Tmin_EG",	"Tmin_ACC_EG",	"Chuva_ACC",	"Chuva_ACC_V",	"Chuva_ACC_R",	"Chuva_ACC_EG",	"Rad_ACC",	"Rad_ACC_V",	"Rad_ACC_R",	"Rad_ACC_EG",	"umidade_Media",	"umidade_fld_m",	"umidade_V",	"umidade_R",	"umidade_EG",	"Vento_Media",	"Vento_fld_m",	"Vento_V",	"Vento_R",	"Vento_EG",	"graus_dia_IP",	"graus_dia_FLO",	"graus_dia_MF",	"graus_dia_ciclo")
```

### Grupo 1 Graus dias

#### Terras altas

  **Temperatura**
  
```{r , message=FALSE,warning=FALSE, echo=FALSE, fig.align='center', out.width='100%', fig.asp=0.6, fig.width=9}
Temporario<- mediasTA[,c(58,	59,	60,	61,	18,	19,	20,	21,	22,	23,	24,	25,	26,	27,	28,	29,	30,	31,	32,	33,	34,	35,	36,	37,	38,	39)]
chart.Correlation(Temporario, histogram = T)
rm(Temporario)
```

  **Umidade e vento**
  
```{r , message=FALSE, warning=FALSE, echo=FALSE, fig.align='center', out.width='100%', fig.asp=0.6, fig.width=9}
Temporario<- mediasTA[,c(58,	59,	60,	61,	48,	49,	50,	51,	52,	53,	54,	55,	56,	57)]
na.delete(Temporario)
chart.Correlation(Temporario, histogram = T)
rm(Temporario)
```

  **Radiação e precipitação**
  
```{r , message=FALSE,warning=FALSE, echo=FALSE, fig.align='center', out.width='100%', fig.asp=0.6, fig.width=9}
Temporario<- mediasTA[,c(58,	59,	60,	61,	40,	41,	42,	43,	44,	45,	46,	47)]
na.delete(Temporario)
chart.Correlation(Temporario, histogram = T)
rm(Temporario)
```

  **Variáveis de desempenhos**
    
```{r,message=FALSE,warning=FALSE, echo=FALSE, fig.align='center', out.width='100%', fig.asp=0.6, fig.width=9}
Temporario<- mediasTA[,c(7,	8,	9,	12,	13,	14,	15,	16,	17,	58,	59,	60,	61)]
na.delete(Temporario)
chart.Correlation(Temporario, histogram = T)
rm(Temporario)
```

  **Geograficos**
    
```{r, echo=FALSE, message=FALSE,warning=FALSE, echo=FALSE, fig.align='center', out.width='100%', fig.asp=0.6, fig.width=9}
Temporario<- mediasTA[,c(58,	59,	60,	61,	3,	4,	5)]
na.delete(Temporario)
chart.Correlation(Temporario, histogram = T)
rm(Temporaio)
```

#### Irrigado

  **Temperatura**
    
```{r, message=FALSE,warning=FALSE, echo=FALSE, fig.align='center', out.width='100%', fig.asp=0.6, fig.width=9}
Temporario<- mediasIRR[,c(58,	59,	60,	61,	18,	19,	20,	21,	22,	23,	24,	25,	26,	27,	28,	29,	30,	31,	32,	33,	34,	35,	36,	37,	38,	39)]
chart.Correlation(Temporario, histogram = T)
rm(Temporario)
```

  **Umidade e vento**
  
```{r, message=FALSE,warning=FALSE, echo=FALSE, fig.align='center', out.width='100%', fig.asp=0.6, fig.width=9}
Temporario<- mediasIRR[,c(58,	59,	60,	61,	48,	49,	50,	51,	52,	53,	54,	55,	56,	57)]
na.delete(Temporario)
chart.Correlation(Temporario, histogram = T)
rm(Temporario)
```

  **Radiação e precipitação**
    
```{r, echo=FALSE, message=FALSE,warning=FALSE, echo=FALSE, fig.align='center', out.width='100%', fig.asp=0.6, fig.width=9}
Temporario<- mediasIRR[,c(58,	59,	60,	61,	40,	41,	42,	43,	44,	45,	46,	47)]
na.delete(Temporario)
chart.Correlation(Temporario, histogram = T)
rm(Temporario)
```

  **Variáveis de desempenhos**
    
```{r, echo=FALSE, message=FALSE,warning=FALSE, echo=FALSE, fig.align='center', out.width='100%', fig.asp=0.6, fig.width=9}
Temporario<- mediasIRR[,c(7,	8,	9,	12,	13,	14,	15,	16,	17,	58,	59,	60,	61)]
na.delete(Temporario)
chart.Correlation(Temporario, histogram = T)
rm(Temporario)
```

  **Geograficos**
    
```{r, echo=FALSE, message=FALSE,warning=FALSE, echo=FALSE, fig.align='center', out.width='100%', fig.asp=0.6, fig.width=9}
Temporario<- mediasIRR[,c(58,	59,	60,	61,	3,	4,	5)]
na.delete(Temporario)
chart.Correlation(Temporario, histogram = T)
rm(Temporaio)
```

### Grupo 2 Temperatura

#### Terras altas

  **Geograficos**
    
```{r, echo=FALSE, message=FALSE,warning=FALSE, echo=FALSE, fig.align='center', out.width='100%', fig.asp=0.6, fig.width=9}
Temporario<- mediasTA[,c(18,	19,	20,	21,	22,	23,	24,	25,	26,	27,	28,	29,	30,	31,	32,	33,	34,	35,	36,	37,	38,	39,	3,	4,	5)]
na.delete(Temporario)
chart.Correlation(Temporario, histogram = T)
rm(Temporaio)
```

  **Umidade e vento**
    
```{r, echo=FALSE, message=FALSE,warning=FALSE, echo=FALSE, fig.align='center', out.width='100%', fig.asp=0.6, fig.width=9}
Temporario<- mediasTA[,c(18,	19,	20,	21,	22,	23,	24,	25,	26,	27,	28,	29,	30,	31,	32,	33,	34,	35,	36,	37,	38,	39,	48,	49,	50,	51,	52,	53,	54,	55,	56,	57)]
na.delete(Temporario)
chart.Correlation(Temporario, histogram = T)
rm(Temporaio)
```

  **Radiação e precipitação**
    
```{r, echo=FALSE, message=FALSE,warning=FALSE, echo=FALSE, fig.align='center', out.width='100%', fig.asp=0.6, fig.width=9}
Temporario<- mediasTA[,c(18,	19,	20,	21,	22,	23,	24,	25,	26,	27,	28,	29,	30,	31,	32,	33,	34,	35,	36,	37,	38,	39,	40,	41,	42,	43,	44,	45,	46,	47)]
na.delete(Temporario)
chart.Correlation(Temporario, histogram = T)
rm(Temporaio)
```

  **Desempenho**
  
```{r, echo=FALSE, message=FALSE,warning=FALSE, echo=FALSE, fig.align='center', out.width='100%', fig.asp=0.6, fig.width=9}
Temporario<- mediasTA[,c(7,	8,	9,	12,	13,	14,	15,	16,	17,	18,	19,	20,	21,	22,	23,	24,	25,	26,	27,	28,	29,	30,	31,	32,	33,	34,	35,	36,	37,	38,	39)]
na.delete(Temporario)
chart.Correlation(Temporario, histogram = T)
rm(Temporaio)
```

#### Irrigado


  **Geograficos**
  
```{r, echo=FALSE, message=FALSE,warning=FALSE, echo=FALSE, fig.align='center', out.width='100%', fig.asp=0.6, fig.width=9}
Temporario<- mediasIRR[,c(18,	19,	20,	21,	22,	23,	24,	25,	26,	27,	28,	29,	30,	31,	32,	33,	34,	35,	36,	37,	38,	39,	3,	4,	5)]
na.delete(Temporario)
chart.Correlation(Temporario, histogram = T)
rm(Temporaio)
```

  **Umidade e vento**
    
```{r, echo=FALSE, message=FALSE,warning=FALSE, echo=FALSE, fig.align='center', out.width='100%', fig.asp=0.6, fig.width=9}
Temporario<- mediasIRR[,c(18,	19,	20,	21,	22,	23,	24,	25,	26,	27,	28,	29,	30,	31,	32,	33,	34,	35,	36,	37,	38,	39,	48,	49,	50,	51,	52,	53,	54,	55,	56,	57)]
na.delete(Temporario)
chart.Correlation(Temporario, histogram = T)
rm(Temporaio)
```

  **Radiação e precipitação**
    
```{r, echo=FALSE, message=FALSE,warning=FALSE, echo=FALSE, fig.align='center', out.width='100%', fig.asp=0.6, fig.width=9}
Temporario<- mediasIRR[,c(18,	19,	20,	21,	22,	23,	24,	25,	26,	27,	28,	29,	30,	31,	32,	33,	34,	35,	36,	37,	38,	39,	40,	41,	42,	43,	44,	45,	46,	47)]
na.delete(Temporario)
chart.Correlation(Temporario, histogram = T)
rm(Temporaio)
```

  **Desempenho**
    
```{r, echo=FALSE, message=FALSE,warning=FALSE, echo=FALSE, fig.align='center', out.width='100%', fig.asp=0.6, fig.width=9}
Temporario<- mediasIRR[,c(7,	8,	9,	12,	13,	14,	15,	16,	17,	18,	19,	20,	21,	22,	23,	24,	25,	26,	27,	28,	29,	30,	31,	32,	33,	34,	35,	36,	37,	38,	39)]
na.delete(Temporario)
chart.Correlation(Temporario, histogram = T)
rm(Temporaio)
```

### Grupo 3 Geográficos

#### Terras altas

  **Desempenho**
    
```{r, echo=FALSE, message=FALSE,warning=FALSE, echo=FALSE, fig.align='center', out.width='100%', fig.asp=0.6, fig.width=9}
  Temporario<- mediasTA[,c(3,4,5,7,8,9,12,13,14,15,16,17)]
na.delete(Temporario)
chart.Correlation(Temporario, histogram = T)
rm(Temporaio)

```

  **Umidade e vento**
    
```{r, echo=FALSE, message=FALSE,warning=FALSE, echo=FALSE, fig.align='center', out.width='100%', fig.asp=0.6, fig.width=9}
  Temporario<- mediasTA[,c(3,	4,	5,	48,	49,	50,	51,	52,	53,	54,	55,	56,	57)]
na.delete(Temporario)
chart.Correlation(Temporario, histogram = T)
rm(Temporaio)

```

  **Radiação e precipitação**
    
```{r, echo=FALSE, message=FALSE,warning=FALSE, echo=FALSE, fig.align='center', out.width='100%', fig.asp=0.6, fig.width=9}
  Temporario<- mediasTA[,c(3,	4,	5,	40,	41,	42,	43,	44,	45,	46,	47)]
na.delete(Temporario)
chart.Correlation(Temporario, histogram = T)
rm(Temporaio)

```
#### Irrigado

  **Desempenho**
    
```{r, echo=FALSE, message=FALSE,warning=FALSE, echo=FALSE, fig.align='center', out.width='100%', fig.asp=0.6, fig.width=9}
  Temporario<- mediasIRR[,c(3,4,5,7,8,9,12,13,14,15,16,17)]
na.delete(Temporario)
chart.Correlation(Temporario, histogram = T)
rm(Temporaio)

```

  **Umidade e vento**
    
```{r, echo=FALSE, message=FALSE,warning=FALSE, echo=FALSE, fig.align='center', out.width='100%', fig.asp=0.6, fig.width=9}
  Temporario<- mediasIRR[,c(3,	4,	5,	48,	49,	50,	51,	52,	53,	54,	55,	56,	57)]
na.delete(Temporario)
chart.Correlation(Temporario, histogram = T)
rm(Temporaio)

```

  **Radiação e precipitação**
    
```{r, echo=FALSE, message=FALSE,warning=FALSE, echo=FALSE, fig.align='center', out.width='100%', fig.asp=0.6, fig.width=9}
  Temporario<- mediasIRR[,c(3,	4,	5,	40,	41,	42,	43,	44,	45,	46,	47)]
na.delete(Temporario)
chart.Correlation(Temporario, histogram = T)
rm(Temporaio)

```

### Grupo 4 Desempenho

#### Terras altas

  **Radiação e precipitação**
   
    
```{r, echo=FALSE, message=FALSE,warning=FALSE, echo=FALSE, fig.align='center', out.width='100%', fig.asp=0.6, fig.width=9}
  Temporario<- mediasTA[,c(40,	41,	42,	43,	44,	45,	46,	47,	7,	8,	9,	12,	13,	14,	15,	16,	17)]
na.delete(Temporario)
chart.Correlation(Temporario, histogram = T)
rm(Temporaio)

```

  **Umidade e vento**
    
```{r, echo=FALSE, message=FALSE,warning=FALSE, echo=FALSE, fig.align='center', out.width='100%', fig.asp=0.6, fig.width=9}
  Temporario<- mediasTA[,c(7,	8,	9,	12,	13,	14,	15,	16,	17,	48,	49,	50,	51,	52,	53,	54,	55,	56,	57)]
na.delete(Temporario)
chart.Correlation(Temporario, histogram = T)
rm(Temporaio)

```

#### Irrigado

  **Radiação e precipitação**
    
```{r, echo=FALSE, message=FALSE,warning=FALSE, echo=FALSE, fig.align='center', out.width='100%', fig.asp=0.6, fig.width=9}
  Temporario<- mediasIRR[,c(40,	41,	42,	43,	44,	45,	46,	47,	7,	8,	9,	12,	13,	14,	15,	16,	17)]
na.delete(Temporario)
chart.Correlation(Temporario, histogram = T)
rm(Temporaio)

```

  **Umidade e vento**
    
```{r, echo=FALSE, message=FALSE,warning=FALSE, echo=FALSE, fig.align='center', out.width='100%', fig.asp=0.6, fig.width=9}
  Temporario<- mediasIRR[,c(7,	8,	9,	12,	13,	14,	15,	16,	17,	48,	49,	50,	51,	52,	53,	54,	55,	56,	57)]
na.delete(Temporario)
chart.Correlation(Temporario, histogram = T)
rm(Temporaio)

```

### Grupo 5 Umidade e vento

#### Terras altas

  **Radiação e precipitação**
    
```{r, echo=FALSE, message=FALSE,warning=FALSE, echo=FALSE, fig.align='center', out.width='100%', fig.asp=0.6, fig.width=9}
  Temporario<- mediasTA[,c(48,	49,	50,	51,	52,	53,	54,	55,	56,	57,	40,	41,	42,	43,	44,	45,	46,	47)]
na.delete(Temporario)
chart.Correlation(Temporario, histogram = T)
rm(Temporaio)

```

#### Irrigado

  **Radiação e precipitação**
    
```{r, echo=FALSE, message=FALSE,warning=FALSE, echo=FALSE, fig.align='center', out.width='100%', fig.asp=0.6, fig.width=9}
  Temporario<- mediasIRR[,c(48,	49,	50,	51,	52,	53,	54,	55,	56,	57,	40,	41,	42,	43,	44,	45,	46,	47)]
na.delete(Temporario)
chart.Correlation(Temporario, histogram = T)
rm(Temporaio)
```

