---
output: html_document
---

# Determinação do graus-dia para completar o ciclo (Maturidade Fisiológica)
  
```{r , include=F}
knitr::opts_chunk$set(warning = F, message = F)
```


```{r Diretório, include=FALSE} 
# DIRETÓRIO DOS DADOS 


## Carregue estes dados antes de manipular os demais aquivos filhos:


Caminho_dos_dados <- file.path("C:","Users","Gutemberg","Desktop","Mestrado","Dados da Dicertação","Dados Brutos","Merge_1980_2018.csv")
Tabelabruta<- read.csv(Caminho_dos_dados, header = TRUE, sep = ";", stringsAsFactors = FALSE) # tabela com os dados originais

### Tabelas acessório
     
TabelabrutaIRR = subset(Tabelabruta, SIST_CULT == "IRRIGATED")
TabelabrutaTA = subset(Tabelabruta, SIST_CULT == "UPLAND")
```
```{r , include=F}

# Pacotes necessários para esta operação

if(!require(tidyverse))
  install.packages("tidyverse")
if(!require(gridExtra)) 
  install.packages("gridExtra")
library(rmarkdown)
if(!require(modeest))
  install.packages("modeest")
```

```{r , echo=FALSE }

# organização

Temporario<- Tabelabruta %>% group_by(GENOTIPO) %>% mutate(N_G = c(1)) %>% summarise(graus_dia_ciclo=mean(graus_dia_ciclo), N_G=mean(N_G))
n<-nrow(Temporario)
Temporario<- Temporario %>% mutate(N_G = 1:n)

# gráfico de densidade

Point<-ggplot(Temporario, aes(y=graus_dia_ciclo, x= N_G)) +
  geom_point()+
  geom_hex(bins = 20)+scale_fill_continuous(type = "viridis") +
  geom_smooth(color = "red")+
  labs(y="Graus-dia (ºC)", x= "Genótipo", title ="Variação do graus-dia do ciclo pelo genótipo")+
  theme_classic()
```
```{r , echo=FALSE, fig.align='center', out.width='100%', fig.asp=0.6, fig.width=9}

# Histograma

histo<-ggplot(Temporario) +
  geom_histogram(aes(graus_dia_ciclo, fill=N_G), bins = 40 , col = "black")+
    labs(y="Frequência", x= "Graus_dia (Cº)")+
  theme_bw()

combinado<-grid.arrange(Point, histo, ncol=2)
combinado
```

```{r , echo=FALSE}


a<-mfv(Temporario$graus_dia_ciclo) # moda

    # teste de normalidade dos dados

b<-shapiro.test(Temporario$graus_dia_ciclo)
alfa<-0.05
c<- data.frame(c(b$p.value)) ; c<- c %>% mutate( resultado = case_when(c$c.b.p.value. <  alfa ~ "rejeita-se H0 de que os dados apresentam distribuição normal", c$c.b.p.value. > alfa ~ " não rejeita-se H0, admitindo-se que os dados apresentam distribuição normal" , c$c.b.p.value. == alfa ~ " não rejeita-se H0, admitindo-se que os dados apresentam distribuição normal" )) ; c<- c %>%  mutate( teste = case_when(resultado == "rejeita-se H0 de que os dados apresentam distribuição normal"  ~ "não paramétricos", resultado != "rejeita-se H0 de que os dados apresentam distribuição normal"  ~ "paramétricos" ))

m<- c %>% mutate( metodo = case_when(resultado == "rejeita-se H0 de que os dados apresentam distribuição normal" ~  "spearman", resultado != "rejeita-se H0 de que os dados apresentam distribuição normal"  ~ "pearson" ))
metodo<-m$metodo 
#Plotagem




```

 A soma termica necessários para que as plantas completem o ciclo que mais se repete é `r a` ºC. .
   
 A normalidade dos dados foi verivicado através do teste Shapiro-Wilk. O p-valor observado foi `r b$p.value`, comparado com a significancia de `r alfa`, `r c$resultado`.Por tanto fez-se necessário o uso de testes estatísticos `r c$teste`. A correlação entre genótipo e graus-dia para o ciclo total pode ser conferido na tabela abaixo.
 
```{r, echo=F}
# Estatísticas

a<-c(var(x=Temporario$N_G,y=Temporario$graus_dia_ciclo)) # Variação 
c<-c(cor(x=Temporario$N_G,y=Temporario$graus_dia_ciclo)^2) # Correlação
d<-cor.test(x=Temporario$N_G,y=Temporario$graus_dia_ciclo, method = metodo) 
Corr<-data.frame(Variância=a, Correlação=d$estimate, "r²" = c , Valor_P =d$p.value, Metodo = metodo) # organização da tabela
paged_table(Corr)

```
 

## Terras altas

```{r , echo=FALSE}

# organização

Temporario<- TabelabrutaTA %>% group_by(GENOTIPO) %>% mutate(N_G = c(1)) %>% summarise(graus_dia_ciclo=mean(graus_dia_ciclo), N_G=mean(N_G))
n<-nrow(Temporario)
Temporario<- Temporario %>% mutate(N_G = 1:n)

# gráfico de densidade

Point<-ggplot(Temporario, aes(y=graus_dia_ciclo, x= N_G)) +
  geom_point()+
  geom_density_2d()+
  geom_smooth(color = "red")+
  labs(y="Graus-dia (ºC)", x= "Genótipo", title ="Variação do graus-dia do ciclo pelo genótipo")+
  theme_classic()

```
```{r , echo=FALSE, fig.align='center', out.width='100%', fig.asp=0.6, fig.width=9}

# Histograma

histo<-ggplot(Temporario) +
  geom_histogram(aes(graus_dia_ciclo, fill=N_G), bins = 15 , col = "black")+
    labs(y="Frequência", x= "Graus_dia (Cº)")+
  theme_bw()

combinado<-grid.arrange(Point, histo, ncol=2)
combinado
```
```{r , echo=FALSE}


a<-mfv(Temporario$graus_dia_ciclo) # moda

    # teste de normalidade dos dados

b<-shapiro.test(Temporario$graus_dia_ciclo)
alfa<-0.05
c<- data.frame(c(b$p.value)) ; c<- c %>% mutate( resultado = case_when(c$c.b.p.value. <  alfa ~ "rejeita-se H0 de que os dados apresentam distribuição normal", c$c.b.p.value. > alfa ~ " não rejeita-se H0, admitindo-se que os dados apresentam distribuição normal" , c$c.b.p.value. == alfa ~ " não rejeita-se H0, admitindo-se que os dados apresentam distribuição normal" )) ; c<- c %>%  mutate( teste = case_when(resultado == "rejeita-se H0 de que os dados apresentam distribuição normal"  ~ "não paramétricos", resultado != "rejeita-se H0 de que os dados apresentam distribuição normal"  ~ "paramétricos" ))

m<- c %>% mutate( metodo = case_when(resultado == "rejeita-se H0 de que os dados apresentam distribuição normal" ~  "spearman", resultado != "rejeita-se H0 de que os dados apresentam distribuição normal"  ~ "pearson" ))
metodo<-m$metodo 
#Plotagem




```

 Para o arroz de terras altas, a soma termica necessários para que as plantas completem o ciclo que mais se repete é `r a` ºC. .
   
 A normalidade dos dados foi verivicado através do teste Shapiro-Wilk. O p-valor observado foi `r b$p.value`, comparado com a significancia de `r alfa`, `r c$resultado`.Por tanto fez-se necessário o uso de testes estatísticos `r c$teste`. A correlação entre genótipo e graus-dia para o ciclo total pode ser conferido na tabela abaixo.
 
```{r, echo=F}
# Estatísticas

a<-c(var(x=Temporario$N_G,y=Temporario$graus_dia_ciclo)) # Variação 
c<-c(cor(x=Temporario$N_G,y=Temporario$graus_dia_ciclo)^2) # Correlação
d<-cor.test(x=Temporario$N_G,y=Temporario$graus_dia_ciclo, method = metodo) 
Corr<-data.frame(Variância=a, Correlação=d$estimate, "r²" = c , Valor_P =d$p.value, Metodo = metodo) # organização da tabela
paged_table(Corr)

```



   
## Irrigado

```{r , echo=FALSE}

# organização

Temporario<- TabelabrutaIRR %>% group_by(GENOTIPO) %>% mutate(N_G = c(1)) %>% summarise(graus_dia_ciclo=mean(graus_dia_ciclo), N_G=mean(N_G))
n<-nrow(Temporario)
Temporario<- Temporario %>% mutate(N_G = 1:n)

# gráfico de densidade

Point<-ggplot(Temporario, aes(y=graus_dia_ciclo, x= N_G)) +
  geom_point()+
  geom_density_2d()+
  geom_smooth(color = "red")+
  labs(y="Graus-dia (ºC)", x= "Genótipo", title ="Variação do graus-dia do ciclo pelo genótipo")+
  theme_classic()

```
```{r , echo=FALSE, fig.align='center', out.width='100%', fig.asp=0.6, fig.width=9}

# histograma

histo<-ggplot(Temporario) +
  geom_histogram(aes(graus_dia_ciclo, fill=N_G), bins = 15 , col = "black")+
    labs(y="Frequência", x= "Graus_dia (Cº)")+
  theme_bw()

combinado<-grid.arrange(Point, histo, ncol=2)
combinado
```
```{r , echo=FALSE}


a<-mfv(Temporario$graus_dia_ciclo) # moda

    # teste de normalidade dos dados

b<-shapiro.test(Temporario$graus_dia_ciclo)
alfa<-0.05
c<- data.frame(c(b$p.value)) ; c<- c %>% mutate( resultado = case_when(c$c.b.p.value. <  alfa ~ "rejeita-se H0 de que os dados apresentam distribuição normal", c$c.b.p.value. > alfa ~ " não rejeita-se H0, admitindo-se que os dados apresentam distribuição normal" , c$c.b.p.value. == alfa ~ " não rejeita-se H0, admitindo-se que os dados apresentam distribuição normal" )) ; c<- c %>%  mutate( teste = case_when(resultado == "rejeita-se H0 de que os dados apresentam distribuição normal"  ~ "não paramétricos", resultado != "rejeita-se H0 de que os dados apresentam distribuição normal"  ~ "paramétricos" ))

m<- c %>% mutate( metodo = case_when(resultado == "rejeita-se H0 de que os dados apresentam distribuição normal" ~  "spearman", resultado != "rejeita-se H0 de que os dados apresentam distribuição normal"  ~ "pearson" ))
metodo<-m$metodo 
#Plotagem




```

 Para o arroz irrigado, a soma termica necessários para que as plantas completem o ciclo que mais se repete é `r a` ºC. 
   
 A normalidade dos dados foi verivicado através do teste Shapiro-Wilk. O p-valor observado foi `r b$p.value`, comparado com a significancia de `r alfa`, `r c$resultado`.Por tanto fez-se necessário o uso de testes estatísticos `r c$teste`. A correlação entre genótipo e graus-dia para o ciclo total pode ser conferido na tabela abaixo.
 
```{r, echo=F}
# Estatísticas

a<-c(var(x=Temporario$N_G,y=Temporario$graus_dia_ciclo)) # Variação 
c<-c(cor(x=Temporario$N_G,y=Temporario$graus_dia_ciclo)^2) # Correlação
d<-cor.test(x=Temporario$N_G,y=Temporario$graus_dia_ciclo, method = metodo) 
Corr<-data.frame(Variância=a, Correlação=d$estimate, "r²" = c , Valor_P =d$p.value, Metodo = metodo) # organização da tabela
paged_table(Corr)

```
     
### Irrigado subtropical
  
```{r , include=F}

# organização dos dados 

Temporario2<- TabelabrutaIRR %>% mutate( Clima= case_when(latitude < -29 ~ "subtropical", latitude > -30 ~ "tropical"))
```
  
```{r , echo=FALSE}
 
# organização dos dados

Temporario<- Temporario2 %>% filter(Clima=="subtropical") %>% group_by(GENOTIPO) %>% mutate(N_G = c(1)) %>% summarise(graus_dia_ciclo=mean(graus_dia_ciclo), N_G=mean(N_G))
n<-nrow(Temporario)

# gráfico de densidade

Temporario<- Temporario %>% mutate(N_G = 1:n)
Point<-ggplot(Temporario, aes(y=graus_dia_ciclo, x= N_G)) +
  geom_point()+
  geom_density_2d()+
  geom_smooth(color = "red")+
  labs(y="Graus-dia (ºC)", x= "Genótipo", title ="Variação do graus-dia do ciclo pelo genótipo")+
  theme_classic()

```
```{r , echo=FALSE, fig.align='center', out.width='100%', fig.asp=0.6, fig.width=9}

# histograma

histo<-ggplot(Temporario) +
  geom_histogram(aes(graus_dia_ciclo, fill=N_G), bins = 10 , col = "black")+
    labs(y="Frequência", x= "Graus_dia (Cº)")+
  theme_bw()

combinado<-grid.arrange(Point, histo, ncol=2)
combinado
```
```{r , echo=FALSE}


a<-mfv(Temporario$graus_dia_ciclo) # moda

    # teste de normalidade dos dados

b<-shapiro.test(Temporario$graus_dia_ciclo)
alfa<-0.05
c<- data.frame(c(b$p.value)) ; c<- c %>% mutate( resultado = case_when(c$c.b.p.value. <  alfa ~ "rejeita-se H0 de que os dados apresentam distribuição normal", c$c.b.p.value. > alfa ~ " não rejeita-se H0, admitindo-se que os dados apresentam distribuição normal" , c$c.b.p.value. == alfa ~ " não rejeita-se H0, admitindo-se que os dados apresentam distribuição normal" )) ; c<- c %>%  mutate( teste = case_when(resultado == "rejeita-se H0 de que os dados apresentam distribuição normal"  ~ "não paramétricos", resultado != "rejeita-se H0 de que os dados apresentam distribuição normal"  ~ "paramétricos" ))

m<- c %>% mutate( metodo = case_when(resultado == "rejeita-se H0 de que os dados apresentam distribuição normal" ~  "spearman", resultado != "rejeita-se H0 de que os dados apresentam distribuição normal"  ~ "pearson" ))
metodo<-m$metodo 
#Plotagem




```

 Para o arroz irrigado em região subtropical, a soma termica necessários para que as plantas completem o ciclo que mais se repete é `r a` ºC. .
   
 A normalidade dos dados foi verivicado através do teste Shapiro-Wilk. O p-valor observado foi `r b$p.value`, comparado com a significancia de `r alfa`, `r c$resultado`.Por tanto fez-se necessário o uso de testes estatísticos `r c$teste`. A correlação entre genótipo e graus-dia para o ciclo total pode ser conferido na tabela abaixo.
 
```{r, echo=F}
# Estatísticas

a<-c(var(x=Temporario$N_G,y=Temporario$graus_dia_ciclo)) # Variação 
c<-c(cor(x=Temporario$N_G,y=Temporario$graus_dia_ciclo)^2) # Correlação
d<-cor.test(x=Temporario$N_G,y=Temporario$graus_dia_ciclo, method = metodo) 
Corr<-data.frame(Variância=a, Correlação=d$estimate, "r²" = c , Valor_P =d$p.value, Metodo = metodo) # organização da tabela
paged_table(Corr)

```
  
### Irrigado tropical
   
   
```{r , echo=FALSE}

# organização dos dados

Temporario<- Temporario2 %>% filter(Clima=="tropical") %>% group_by(GENOTIPO) %>% mutate(N_G = c(1)) %>% summarise(graus_dia_ciclo=mean(graus_dia_ciclo), N_G=mean(N_G))
n<-nrow(Temporario)
Temporario<- Temporario %>% mutate(N_G = 1:n)

# gráfico de densidade

Point<-ggplot(Temporario, aes(y=graus_dia_ciclo, x= N_G)) +
  geom_point()+
  geom_density_2d()+
  geom_smooth(color = "red")+
  labs(y="Graus-dia (ºC)", x= "Genótipo", title ="Variação do graus-dia do ciclo pelo genótipo")+
  theme_classic()

```
```{r , echo=FALSE, fig.align='center', out.width='100%', fig.asp=0.6, fig.width=9}

# histograma

histo<-ggplot(Temporario) +
  geom_histogram(aes(graus_dia_ciclo, fill=N_G), bins = 10 , col = "black")+
    labs(y="Frequência", x= "Graus_dia (Cº)")+
  theme_bw()

combinado<-grid.arrange(Point, histo, ncol=2)
combinado
```
```{r , echo=FALSE}


a<-mfv(Temporario$graus_dia_ciclo) # moda

    # teste de normalidade dos dados

b<-shapiro.test(Temporario$graus_dia_ciclo)
alfa<-0.05
c<- data.frame(c(b$p.value)) ; c<- c %>% mutate( resultado = case_when(c$c.b.p.value. <  alfa ~ "rejeita-se H0 de que os dados apresentam distribuição normal", c$c.b.p.value. > alfa ~ " não rejeita-se H0, admitindo-se que os dados apresentam distribuição normal" , c$c.b.p.value. == alfa ~ " não rejeita-se H0, admitindo-se que os dados apresentam distribuição normal" )) ; c<- c %>%  mutate( teste = case_when(resultado == "rejeita-se H0 de que os dados apresentam distribuição normal"  ~ "não paramétricos", resultado != "rejeita-se H0 de que os dados apresentam distribuição normal"  ~ "paramétricos" ))

m<- c %>% mutate( metodo = case_when(resultado == "rejeita-se H0 de que os dados apresentam distribuição normal" ~  "spearman", resultado != "rejeita-se H0 de que os dados apresentam distribuição normal"  ~ "pearson" ))
metodo<-m$metodo 
#Plotagem




```

 Para o arroz irrigado em regição tropical, a soma termica necessários para que as plantas completem o ciclo que mais se repete é `r a` ºC. .
   
 A normalidade dos dados foi verivicado através do teste Shapiro-Wilk. O p-valor observado foi `r b$p.value`, comparado com a significancia de `r alfa`, `r c$resultado`.Por tanto fez-se necessário o uso de testes estatísticos `r c$teste`. A correlação entre genótipo e graus-dia para o ciclo total pode ser conferido na tabela abaixo.
 
```{r, echo=F}
# Estatísticas

a<-c(var(x=Temporario$N_G,y=Temporario$graus_dia_ciclo)) # Variação 
c<-c(cor(x=Temporario$N_G,y=Temporario$graus_dia_ciclo)^2) # Correlação
d<-cor.test(x=Temporario$N_G,y=Temporario$graus_dia_ciclo, method = metodo) 
Corr<-data.frame(Variância=a, Correlação=d$estimate, "r²" = c , Valor_P =d$p.value, Metodo = metodo) # organização da tabela
paged_table(Corr)

```


