---
output: html_document
---
```{r , include=F}
knitr::opts_chunk$set(warning = F, message = F)
```

```{r Diretório, include=FALSE} 
# DIRETÓRIO DOS DADOS 


## Carregue estes dados antes de manipular os demais aquivos filhos:


Caminho_dos_dados <- file.path("C:","Users","Gutemberg","Desktop","Mestrado","Dados da Dicertação","Dados Brutos","Merge_1980_2018.csv")
Tabelabruta<- read.csv(Caminho_dos_dados, header = TRUE, sep = ";", stringsAsFactors = FALSE) # tabela com os dados originais

### Tabelas acessório
     
TabelabrutaIRR = subset(Tabelabruta, SIST_CULT == "IRRIGATED")
TabelabrutaTA = subset(Tabelabruta, SIST_CULT == "UPLAND")

############################# MATRIZ DE CORRELAÇÃO #############################
```


```{r , include=F}
# Pacotes necessários

if(!require(tidyverse))
  install.packages("tidyverse")
if(!require(PerformanceAnalytics)) 
  install.packages("PerformanceAnalytics")
if(!require(Hmisc)) 
  install.packages("Hmisc", dependencies = T) 
```
  
  
## Correlações considerando a média por ensáio

```{r Média por ensaio, include=FALSE}

# Preparando os dados

mediasTA <- TabelabrutaTA  %>% mutate(GENOTIPO = 0) %>%  group_by(ID_ENSAIO) %>% summarise(	mean(GENOTIPO),	mean(latitude),	mean(longitude),	mean(Altitude),	mean(ANO),	mean(PROD),	mean(FLO),	mean(ALT),	mean(Ano_plantio),	mean(SAFRA),	mean(FLO_E),	mean(FLO_M),	mean(IP_E),	mean(IP_E_I),	mean(MF_E),	mean(MF_E_Max),	mean(Tmax_Maxima),	mean(Tmax_Minima),	mean(Tmax_Media),	mean(Tmax_ip_e_i),	mean(Tmax_fld_m),	mean(Tmax_V),	mean(Tmax_ACC_V),	mean(Tmax_R),	mean(Tmax_ACC_R),	mean(Tmax_EG),	mean(Tmax_ACC_EG),	mean(Tmin_Maxima),	mean(Tmin_Minima),	mean(Tmin_Media),	mean(Tmin_ip_e_i),	mean(Tmin_fld_m),	mean(Tmin_V),	mean(Tmin_ACC_V),	mean(Tmin_R),	mean(Tmin_ACC_R),	mean(Tmin_EG),	mean(Tmin_ACC_EG),	mean(Chuva_ACC),	mean(Chuva_ACC_V),	mean(Chuva_ACC_R),	mean(Chuva_ACC_EG),	mean(Rad_ACC),	mean(Rad_ACC_V),	mean(Rad_ACC_R),	mean(Rad_ACC_EG),	mean(umidade_Media),	mean(umidade_fld_m),	mean(umidade_V),	mean(umidade_R),	mean(umidade_EG),	mean(Vento_Media),	mean(Vento_fld_m),	mean(Vento_V),	mean(Vento_R),	mean(Vento_EG),	mean(graus_dia_IP),	mean(graus_dia_FLO),	mean(graus_dia_MF),	mean(graus_dia_ciclo))

mediasIRR <- TabelabrutaIRR %>% mutate(GENOTIPO = 0) %>%  group_by(ID_ENSAIO) %>% summarise(mean(GENOTIPO),	mean(latitude),	mean(longitude),	mean(Altitude),	mean(ANO),	mean(PROD),	mean(FLO),	mean(ALT),	mean(Ano_plantio),	mean(SAFRA),	mean(FLO_E),	mean(FLO_M),	mean(IP_E),	mean(IP_E_I),	mean(MF_E),	mean(MF_E_Max),	mean(Tmax_Maxima),	mean(Tmax_Minima),	mean(Tmax_Media),	mean(Tmax_ip_e_i),	mean(Tmax_fld_m),	mean(Tmax_V),	mean(Tmax_ACC_V),	mean(Tmax_R),	mean(Tmax_ACC_R),	mean(Tmax_EG),	mean(Tmax_ACC_EG),	mean(Tmin_Maxima),	mean(Tmin_Minima),	mean(Tmin_Media),	mean(Tmin_ip_e_i),	mean(Tmin_fld_m),	mean(Tmin_V),	mean(Tmin_ACC_V),	mean(Tmin_R),	mean(Tmin_ACC_R),	mean(Tmin_EG),	mean(Tmin_ACC_EG),	mean(Chuva_ACC),	mean(Chuva_ACC_V),	mean(Chuva_ACC_R),	mean(Chuva_ACC_EG),	mean(Rad_ACC),	mean(Rad_ACC_V),	mean(Rad_ACC_R),	mean(Rad_ACC_EG),	mean(umidade_Media),	mean(umidade_fld_m),	mean(umidade_V),	mean(umidade_R),	mean(umidade_EG),	mean(Vento_Media),	mean(Vento_fld_m),	mean(Vento_V),	mean(Vento_R),	mean(Vento_EG),	mean(graus_dia_IP),	mean(graus_dia_FLO),	mean(graus_dia_MF),	mean(graus_dia_ciclo))
```

```{r RENOMEANDO , include=FALSE}

# Renomeando os dados 

names(mediasIRR)<- c("",	"",	"latitude",	"longitude",	"Altitude",	"ANO",	"PROD",	"FLO",	"ALT",	"Ano_plantio",	"SAFRA",	"FLO_E",	"FLO_M",	"IP_E",	"IP_E_I",	"MF_E",	"MF_E_Max",	"Tmax_Maxima",	"Tmax_Minima",	"Tmax_Media",	"Tmax_ip_e_i",	"Tmax_fld_m",	"Tmax_V",	"Tmax_ACC_V",	"Tmax_R",	"Tmax_ACC_R",	"Tmax_EG",	"Tmax_ACC_EG",	"Tmin_Maxima",	"Tmin_Minima",	"Tmin_Media",	"Tmin_ip_e_i",	"Tmin_fld_m",	"Tmin_V",	"Tmin_ACC_V",	"Tmin_R",	"Tmin_ACC_R",	"Tmin_EG",	"Tmin_ACC_EG",	"Chuva_ACC",	"Chuva_ACC_V",	"Chuva_ACC_R",	"Chuva_ACC_EG",	"Rad_ACC",	"Rad_ACC_V",	"Rad_ACC_R",	"Rad_ACC_EG",	"umidade_Media",	"umidade_fld_m",	"umidade_V",	"umidade_R",	"umidade_EG",	"Vento_Media",	"Vento_fld_m",	"Vento_V",	"Vento_R",	"Vento_EG",	"graus_dia_IP",	"graus_dia_FLO",	"graus_dia_MF",	"graus_dia_ciclo")

names(mediasTA)<- c("",	"",	"latitude",	"longitude",	"Altitude",	"ANO",	"PROD",	"FLO",	"ALT",	"Ano_plantio",	"SAFRA",	"FLO_E",	"FLO_M",	"IP_E",	"IP_E_I",	"MF_E",	"MF_E_Max",	"Tmax_Maxima",	"Tmax_Minima",	"Tmax_Media",	"Tmax_ip_e_i",	"Tmax_fld_m",	"Tmax_V",	"Tmax_ACC_V",	"Tmax_R",	"Tmax_ACC_R",	"Tmax_EG",	"Tmax_ACC_EG",	"Tmin_Maxima",	"Tmin_Minima",	"Tmin_Media",	"Tmin_ip_e_i",	"Tmin_fld_m",	"Tmin_V",	"Tmin_ACC_V",	"Tmin_R",	"Tmin_ACC_R",	"Tmin_EG",	"Tmin_ACC_EG",	"Chuva_ACC",	"Chuva_ACC_V",	"Chuva_ACC_R",	"Chuva_ACC_EG",	"Rad_ACC",	"Rad_ACC_V",	"Rad_ACC_R",	"Rad_ACC_EG",	"umidade_Media",	"umidade_fld_m",	"umidade_V",	"umidade_R",	"umidade_EG",	"Vento_Media",	"Vento_fld_m",	"Vento_V",	"Vento_R",	"Vento_EG",	"graus_dia_IP",	"graus_dia_FLO",	"graus_dia_MF",	"graus_dia_ciclo")
```

### Grupo 1 Graus dias

#### Terras altas

  **Temperatura**
  
```{r , message=FALSE,warning=FALSE, echo=FALSE, fig.align='center', out.width='100%', fig.asp=0.6, fig.width=9}
Temporario<- mediasTA[,c(58,	59,	60,	61,	18,	19,	20,	21,	22,	23,	24,	25,	26,	27,	28,	29,	30,	31,	32,	33,	34,	35,	36,	37,	38,	39)]
chart.Correlation(Temporario, histogram = T)
rm(Temporario)
```

  **Umidade e vento**
  
```{r , message=FALSE, warning=FALSE, echo=FALSE, fig.align='center', out.width='100%', fig.asp=0.6, fig.width=9}
Temporario<- mediasTA[,c(58,	59,	60,	61,	48,	49,	50,	51,	52,	53,	54,	55,	56,	57)]
na.delete(Temporario)
chart.Correlation(Temporario, histogram = T)
rm(Temporario)
```

  **Radiação e precipitação**
  
```{r radiação e precipitação, message=FALSE,warning=FALSE, echo=FALSE, fig.align='center', out.width='100%', fig.asp=0.6, fig.width=9}
Temporario<- mediasTA[,c(58,	59,	60,	61,	40,	41,	42,	43,	44,	45,	46,	47)]
na.delete(Temporario)
chart.Correlation(Temporario, histogram = T)
rm(Temporario)
```

  **Variáveis de desempenhos**
    
```{r,message=FALSE,warning=FALSE, echo=FALSE, fig.align='center', out.width='100%', fig.asp=0.6, fig.width=9}
Temporario<- mediasTA[,c(7,	8,	9,	12,	13,	14,	15,	16,	17,	58,	59,	60,	61)]
na.delete(Temporario)
chart.Correlation(Temporario, histogram = T)
rm(Temporario)
```

  **Geograficos**
    
```{r, echo=FALSE, message=FALSE,warning=FALSE, echo=FALSE, fig.align='center', out.width='100%', fig.asp=0.6, fig.width=9}
Temporario<- mediasTA[,c(58,	59,	60,	61,	3,	4,	5)]
na.delete(Temporario)
chart.Correlation(Temporario, histogram = T)
rm(Temporaio)
```
  
#### Irrigado

  **Temperatura**
    
```{r, message=FALSE,warning=FALSE, echo=FALSE, fig.align='center', out.width='100%', fig.asp=0.6, fig.width=9}
Temporario<- mediasIRR[,c(58,	59,	60,	61,	18,	19,	20,	21,	22,	23,	24,	25,	26,	27,	28,	29,	30,	31,	32,	33,	34,	35,	36,	37,	38,	39)]
chart.Correlation(Temporario, histogram = T)
rm(Temporario)
```

  **Umidade e vento**
  
```{r, message=FALSE,warning=FALSE, echo=FALSE, fig.align='center', out.width='100%', fig.asp=0.6, fig.width=9}
Temporario<- mediasIRR[,c(58,	59,	60,	61,	48,	49,	50,	51,	52,	53,	54,	55,	56,	57)]
na.delete(Temporario)
chart.Correlation(Temporario, histogram = T)
rm(Temporario)
```

  **Radiação e precipitação**
    
```{r, echo=FALSE, message=FALSE,warning=FALSE, echo=FALSE, fig.align='center', out.width='100%', fig.asp=0.6, fig.width=9}
Temporario<- mediasIRR[,c(58,	59,	60,	61,	40,	41,	42,	43,	44,	45,	46,	47)]
na.delete(Temporario)
chart.Correlation(Temporario, histogram = T)
rm(Temporario)
```

  **Variáveis de desempenhos**
    
```{r, echo=FALSE, message=FALSE,warning=FALSE, echo=FALSE, fig.align='center', out.width='100%', fig.asp=0.6, fig.width=9}
Temporario<- mediasIRR[,c(7,	8,	9,	12,	13,	14,	15,	16,	17,	58,	59,	60,	61)]
na.delete(Temporario)
chart.Correlation(Temporario, histogram = T)
rm(Temporario)
```

  **Geograficos**
    
```{r, echo=FALSE, message=FALSE,warning=FALSE, echo=FALSE, fig.align='center', out.width='100%', fig.asp=0.6, fig.width=9}
Temporario<- mediasIRR[,c(58,	59,	60,	61,	3,	4,	5)]
na.delete(Temporario)
chart.Correlation(Temporario, histogram = T)
rm(Temporaio)
```

### Grupo 2 Temperatura

#### Terras altas

  **Geograficos**
    
```{r, echo=FALSE, message=FALSE,warning=FALSE, echo=FALSE, fig.align='center', out.width='100%', fig.asp=0.6, fig.width=9}
Temporario<- mediasTA[,c(18,	19,	20,	21,	22,	23,	24,	25,	26,	27,	28,	29,	30,	31,	32,	33,	34,	35,	36,	37,	38,	39,	3,	4,	5)]
na.delete(Temporario)
chart.Correlation(Temporario, histogram = T)
rm(Temporaio)
```

  **Umidade e vento**
    
```{r, echo=FALSE, message=FALSE,warning=FALSE, echo=FALSE, fig.align='center', out.width='100%', fig.asp=0.6, fig.width=9}
Temporario<- mediasTA[,c(18,	19,	20,	21,	22,	23,	24,	25,	26,	27,	28,	29,	30,	31,	32,	33,	34,	35,	36,	37,	38,	39,	48,	49,	50,	51,	52,	53,	54,	55,	56,	57)]
na.delete(Temporario)
chart.Correlation(Temporario, histogram = T)
rm(Temporaio)
```

  **Radiação e precipitação**
    
```{r, echo=FALSE, message=FALSE,warning=FALSE, echo=FALSE, fig.align='center', out.width='100%', fig.asp=0.6, fig.width=9}
Temporario<- mediasTA[,c(18,	19,	20,	21,	22,	23,	24,	25,	26,	27,	28,	29,	30,	31,	32,	33,	34,	35,	36,	37,	38,	39,	40,	41,	42,	43,	44,	45,	46,	47)]
na.delete(Temporario)
chart.Correlation(Temporario, histogram = T)
rm(Temporaio)
```

  **Desempenho**
  
```{r, echo=FALSE, message=FALSE,warning=FALSE, echo=FALSE, fig.align='center', out.width='100%', fig.asp=0.6, fig.width=9}
Temporario<- mediasTA[,c(7,	8,	9,	12,	13,	14,	15,	16,	17,	18,	19,	20,	21,	22,	23,	24,	25,	26,	27,	28,	29,	30,	31,	32,	33,	34,	35,	36,	37,	38,	39)]
na.delete(Temporario)
chart.Correlation(Temporario, histogram = T)
rm(Temporaio)
```

#### Irrigado


  **Geograficos**
  
```{r, echo=FALSE, message=FALSE,warning=FALSE, echo=FALSE, fig.align='center', out.width='100%', fig.asp=0.6, fig.width=9}
Temporario<- mediasIRR[,c(18,	19,	20,	21,	22,	23,	24,	25,	26,	27,	28,	29,	30,	31,	32,	33,	34,	35,	36,	37,	38,	39,	3,	4,	5)]
na.delete(Temporario)
chart.Correlation(Temporario, histogram = T)
rm(Temporaio)
```

  **Umidade e vento**
    
```{r, echo=FALSE, message=FALSE,warning=FALSE, echo=FALSE, fig.align='center', out.width='100%', fig.asp=0.6, fig.width=9}
Temporario<- mediasIRR[,c(18,	19,	20,	21,	22,	23,	24,	25,	26,	27,	28,	29,	30,	31,	32,	33,	34,	35,	36,	37,	38,	39,	48,	49,	50,	51,	52,	53,	54,	55,	56,	57)]
na.delete(Temporario)
chart.Correlation(Temporario, histogram = T)
rm(Temporaio)
```

  **Radiação e precipitação**
    
```{r, echo=FALSE, message=FALSE,warning=FALSE, echo=FALSE, fig.align='center', out.width='100%', fig.asp=0.6, fig.width=9}
Temporario<- mediasIRR[,c(18,	19,	20,	21,	22,	23,	24,	25,	26,	27,	28,	29,	30,	31,	32,	33,	34,	35,	36,	37,	38,	39,	40,	41,	42,	43,	44,	45,	46,	47)]
na.delete(Temporario)
chart.Correlation(Temporario, histogram = T)
rm(Temporaio)
```

  **Desempenho**
    
```{r, echo=FALSE, message=FALSE,warning=FALSE, echo=FALSE, fig.align='center', out.width='100%', fig.asp=0.6, fig.width=9}
Temporario<- mediasIRR[,c(7,	8,	9,	12,	13,	14,	15,	16,	17,	18,	19,	20,	21,	22,	23,	24,	25,	26,	27,	28,	29,	30,	31,	32,	33,	34,	35,	36,	37,	38,	39)]
na.delete(Temporario)
chart.Correlation(Temporario, histogram = T)
rm(Temporaio)
```

### Grupo 3 Geográficos

#### Terras altas

  **Desempenho**
    
```{r, echo=FALSE, message=FALSE,warning=FALSE, echo=FALSE, fig.align='center', out.width='100%', fig.asp=0.6, fig.width=9}
  Temporario<- mediasTA[,c(3,4,5,7,8,9,12,13,14,15,16,17)]
na.delete(Temporario)
chart.Correlation(Temporario, histogram = T)
rm(Temporaio)

```

  **Umidade e vento**
    
```{r, echo=FALSE, message=FALSE,warning=FALSE, echo=FALSE, fig.align='center', out.width='100%', fig.asp=0.6, fig.width=9}
  Temporario<- mediasTA[,c(3,	4,	5,	48,	49,	50,	51,	52,	53,	54,	55,	56,	57)]
na.delete(Temporario)
chart.Correlation(Temporario, histogram = T)
rm(Temporaio)

```

  **Radiação e precipitação**
    
```{r, echo=FALSE, message=FALSE,warning=FALSE, echo=FALSE, fig.align='center', out.width='100%', fig.asp=0.6, fig.width=9}
  Temporario<- mediasTA[,c(3,	4,	5,	40,	41,	42,	43,	44,	45,	46,	47)]
na.delete(Temporario)
chart.Correlation(Temporario, histogram = T)
rm(Temporaio)

```
#### Irrigado

  **Desempenho**
    
```{r, echo=FALSE, message=FALSE,warning=FALSE, echo=FALSE, fig.align='center', out.width='100%', fig.asp=0.6, fig.width=9}
  Temporario<- mediasIRR[,c(3,4,5,7,8,9,12,13,14,15,16,17)]
na.delete(Temporario)
chart.Correlation(Temporario, histogram = T)
rm(Temporaio)

```

  **Umidade e vento**
    
```{r, echo=FALSE, message=FALSE,warning=FALSE, echo=FALSE, fig.align='center', out.width='100%', fig.asp=0.6, fig.width=9}
  Temporario<- mediasIRR[,c(3,	4,	5,	48,	49,	50,	51,	52,	53,	54,	55,	56,	57)]
na.delete(Temporario)
chart.Correlation(Temporario, histogram = T)
rm(Temporaio)

```

  **Radiação e precipitação**
    
```{r, echo=FALSE, message=FALSE,warning=FALSE, echo=FALSE, fig.align='center', out.width='100%', fig.asp=0.6, fig.width=9}
  Temporario<- mediasIRR[,c(3,	4,	5,	40,	41,	42,	43,	44,	45,	46,	47)]
na.delete(Temporario)
chart.Correlation(Temporario, histogram = T)
rm(Temporaio)

```

### Grupo 4 Desempenho

#### Terras altas

  **Radiação e precipitação**
    
```{r, echo=FALSE, message=FALSE,warning=FALSE, echo=FALSE, fig.align='center', out.width='100%', fig.asp=0.6, fig.width=9}
  Temporario<- mediasTA[,c(40,	41,	42,	43,	44,	45,	46,	47,	7,	8,	9,	12,	13,	14,	15,	16,	17)]
na.delete(Temporario)
chart.Correlation(Temporario, histogram = T)
rm(Temporaio)

```

  **Umidade e vento**
    
```{r, echo=FALSE, message=FALSE,warning=FALSE, echo=FALSE, fig.align='center', out.width='100%', fig.asp=0.6, fig.width=9}
  Temporario<- mediasTA[,c(7,	8,	9,	12,	13,	14,	15,	16,	17,	48,	49,	50,	51,	52,	53,	54,	55,	56,	57)]
na.delete(Temporario)
chart.Correlation(Temporario, histogram = T)
rm(Temporaio)

```

#### Irrigado

  **Radiação e precipitação**
    
```{r, echo=FALSE, message=FALSE,warning=FALSE, echo=FALSE, fig.align='center', out.width='100%', fig.asp=0.6, fig.width=9}
  Temporario<- mediasIRR[,c(40,	41,	42,	43,	44,	45,	46,	47,	7,	8,	9,	12,	13,	14,	15,	16,	17)]
na.delete(Temporario)
chart.Correlation(Temporario, histogram = T)
rm(Temporaio)

```

  **Umidade e vento**
    
```{r, echo=FALSE, message=FALSE,warning=FALSE, echo=FALSE, fig.align='center', out.width='100%', fig.asp=0.6, fig.width=9}
  Temporario<- mediasIRR[,c(7,	8,	9,	12,	13,	14,	15,	16,	17,	48,	49,	50,	51,	52,	53,	54,	55,	56,	57)]
na.delete(Temporario)
chart.Correlation(Temporario, histogram = T)
rm(Temporaio)

```

### Grupo 5 Umidade e vento

#### Terras altas

  **Radiação e precipitação**
    
```{r, echo=FALSE, message=FALSE,warning=FALSE, echo=FALSE, fig.align='center', out.width='100%', fig.asp=0.6, fig.width=9}
  Temporario<- mediasTA[,c(48,	49,	50,	51,	52,	53,	54,	55,	56,	57,	40,	41,	42,	43,	44,	45,	46,	47)]
na.delete(Temporario)
chart.Correlation(Temporario, histogram = T)
rm(Temporaio)

```

#### Irrigado

  **Radiação e precipitação**
    
```{r, echo=FALSE, message=FALSE,warning=FALSE, echo=FALSE, fig.align='center', out.width='100%', fig.asp=0.6, fig.width=9}
  Temporario<- mediasIRR[,c(48,	49,	50,	51,	52,	53,	54,	55,	56,	57,	40,	41,	42,	43,	44,	45,	46,	47)]
na.delete(Temporario)
chart.Correlation(Temporario, histogram = T)
rm(Temporaio)
```

## Correlações considerando a média por genótipo

```{r Média por genotipo, include=FALSE}

#Pacotes

#Obs.: para instalar o pacote Hmisc use `install.packages("Hmisc", dependencies = T)`
#library(Hmisc)
#library(PerformanceAnalytics)


mediasTA <- TabelabrutaTA  %>% mutate(ID_ENSAIO = 0) %>%  group_by(GENOTIPO) %>% summarise(	mean(ID_ENSAIO),	mean(latitude),	mean(longitude),	mean(Altitude),	mean(ANO),	mean(PROD),	mean(FLO),	mean(ALT),	mean(Ano_plantio),	mean(SAFRA),	mean(FLO_E),	mean(FLO_M),	mean(IP_E),	mean(IP_E_I),	mean(MF_E),	mean(MF_E_Max),	mean(Tmax_Maxima),	mean(Tmax_Minima),	mean(Tmax_Media),	mean(Tmax_ip_e_i),	mean(Tmax_fld_m),	mean(Tmax_V),	mean(Tmax_ACC_V),	mean(Tmax_R),	mean(Tmax_ACC_R),	mean(Tmax_EG),	mean(Tmax_ACC_EG),	mean(Tmin_Maxima),	mean(Tmin_Minima),	mean(Tmin_Media),	mean(Tmin_ip_e_i),	mean(Tmin_fld_m),	mean(Tmin_V),	mean(Tmin_ACC_V),	mean(Tmin_R),	mean(Tmin_ACC_R),	mean(Tmin_EG),	mean(Tmin_ACC_EG),	mean(Chuva_ACC),	mean(Chuva_ACC_V),	mean(Chuva_ACC_R),	mean(Chuva_ACC_EG),	mean(Rad_ACC),	mean(Rad_ACC_V),	mean(Rad_ACC_R),	mean(Rad_ACC_EG),	mean(umidade_Media),	mean(umidade_fld_m),	mean(umidade_V),	mean(umidade_R),	mean(umidade_EG),	mean(Vento_Media),	mean(Vento_fld_m),	mean(Vento_V),	mean(Vento_R),	mean(Vento_EG),	mean(graus_dia_IP),	mean(graus_dia_FLO),	mean(graus_dia_MF),	mean(graus_dia_ciclo))

mediasIRR <- TabelabrutaIRR %>% mutate(ID_ENSAIO = 0) %>%  group_by(GENOTIPO) %>% summarise(mean(ID_ENSAIO),	mean(latitude),	mean(longitude),	mean(Altitude),	mean(ANO),	mean(PROD),	mean(FLO),	mean(ALT),	mean(Ano_plantio),	mean(SAFRA),	mean(FLO_E),	mean(FLO_M),	mean(IP_E),	mean(IP_E_I),	mean(MF_E),	mean(MF_E_Max),	mean(Tmax_Maxima),	mean(Tmax_Minima),	mean(Tmax_Media),	mean(Tmax_ip_e_i),	mean(Tmax_fld_m),	mean(Tmax_V),	mean(Tmax_ACC_V),	mean(Tmax_R),	mean(Tmax_ACC_R),	mean(Tmax_EG),	mean(Tmax_ACC_EG),	mean(Tmin_Maxima),	mean(Tmin_Minima),	mean(Tmin_Media),	mean(Tmin_ip_e_i),	mean(Tmin_fld_m),	mean(Tmin_V),	mean(Tmin_ACC_V),	mean(Tmin_R),	mean(Tmin_ACC_R),	mean(Tmin_EG),	mean(Tmin_ACC_EG),	mean(Chuva_ACC),	mean(Chuva_ACC_V),	mean(Chuva_ACC_R),	mean(Chuva_ACC_EG),	mean(Rad_ACC),	mean(Rad_ACC_V),	mean(Rad_ACC_R),	mean(Rad_ACC_EG),	mean(umidade_Media),	mean(umidade_fld_m),	mean(umidade_V),	mean(umidade_R),	mean(umidade_EG),	mean(Vento_Media),	mean(Vento_fld_m),	mean(Vento_V),	mean(Vento_R),	mean(Vento_EG),	mean(graus_dia_IP),	mean(graus_dia_FLO),	mean(graus_dia_MF),	mean(graus_dia_ciclo))
```

```{r RENOMEANDO 2 , include=FALSE}
names(mediasIRR)<- c("",	"",	"latitude",	"longitude",	"Altitude",	"ANO",	"PROD",	"FLO",	"ALT",	"Ano_plantio",	"SAFRA",	"FLO_E",	"FLO_M",	"IP_E",	"IP_E_I",	"MF_E",	"MF_E_Max",	"Tmax_Maxima",	"Tmax_Minima",	"Tmax_Media",	"Tmax_ip_e_i",	"Tmax_fld_m",	"Tmax_V",	"Tmax_ACC_V",	"Tmax_R",	"Tmax_ACC_R",	"Tmax_EG",	"Tmax_ACC_EG",	"Tmin_Maxima",	"Tmin_Minima",	"Tmin_Media",	"Tmin_ip_e_i",	"Tmin_fld_m",	"Tmin_V",	"Tmin_ACC_V",	"Tmin_R",	"Tmin_ACC_R",	"Tmin_EG",	"Tmin_ACC_EG",	"Chuva_ACC",	"Chuva_ACC_V",	"Chuva_ACC_R",	"Chuva_ACC_EG",	"Rad_ACC",	"Rad_ACC_V",	"Rad_ACC_R",	"Rad_ACC_EG",	"umidade_Media",	"umidade_fld_m",	"umidade_V",	"umidade_R",	"umidade_EG",	"Vento_Media",	"Vento_fld_m",	"Vento_V",	"Vento_R",	"Vento_EG",	"graus_dia_IP",	"graus_dia_FLO",	"graus_dia_MF",	"graus_dia_ciclo")

names(mediasTA)<- c("",	"",	"latitude",	"longitude",	"Altitude",	"ANO",	"PROD",	"FLO",	"ALT",	"Ano_plantio",	"SAFRA",	"FLO_E",	"FLO_M",	"IP_E",	"IP_E_I",	"MF_E",	"MF_E_Max",	"Tmax_Maxima",	"Tmax_Minima",	"Tmax_Media",	"Tmax_ip_e_i",	"Tmax_fld_m",	"Tmax_V",	"Tmax_ACC_V",	"Tmax_R",	"Tmax_ACC_R",	"Tmax_EG",	"Tmax_ACC_EG",	"Tmin_Maxima",	"Tmin_Minima",	"Tmin_Media",	"Tmin_ip_e_i",	"Tmin_fld_m",	"Tmin_V",	"Tmin_ACC_V",	"Tmin_R",	"Tmin_ACC_R",	"Tmin_EG",	"Tmin_ACC_EG",	"Chuva_ACC",	"Chuva_ACC_V",	"Chuva_ACC_R",	"Chuva_ACC_EG",	"Rad_ACC",	"Rad_ACC_V",	"Rad_ACC_R",	"Rad_ACC_EG",	"umidade_Media",	"umidade_fld_m",	"umidade_V",	"umidade_R",	"umidade_EG",	"Vento_Media",	"Vento_fld_m",	"Vento_V",	"Vento_R",	"Vento_EG",	"graus_dia_IP",	"graus_dia_FLO",	"graus_dia_MF",	"graus_dia_ciclo")
```

### Grupo 1 Graus dias

#### Terras altas

  **Temperatura**
  
```{r , message=FALSE,warning=FALSE, echo=FALSE, fig.align='center', out.width='100%', fig.asp=0.6, fig.width=9}
Temporario<- mediasTA[,c(58,	59,	60,	61,	18,	19,	20,	21,	22,	23,	24,	25,	26,	27,	28,	29,	30,	31,	32,	33,	34,	35,	36,	37,	38,	39)]
chart.Correlation(Temporario, histogram = T)
rm(Temporario)
```

  **Umidade e vento**
  
```{r , message=FALSE, warning=FALSE, echo=FALSE, fig.align='center', out.width='100%', fig.asp=0.6, fig.width=9}
Temporario<- mediasTA[,c(58,	59,	60,	61,	48,	49,	50,	51,	52,	53,	54,	55,	56,	57)]
na.delete(Temporario)
chart.Correlation(Temporario, histogram = T)
rm(Temporario)
```

  **Radiação e precipitação**
  
```{r , message=FALSE,warning=FALSE, echo=FALSE, fig.align='center', out.width='100%', fig.asp=0.6, fig.width=9}
Temporario<- mediasTA[,c(58,	59,	60,	61,	40,	41,	42,	43,	44,	45,	46,	47)]
na.delete(Temporario)
chart.Correlation(Temporario, histogram = T)
rm(Temporario)
```

  **Variáveis de desempenhos**
    
```{r,message=FALSE,warning=FALSE, echo=FALSE, fig.align='center', out.width='100%', fig.asp=0.6, fig.width=9}
Temporario<- mediasTA[,c(7,	8,	9,	12,	13,	14,	15,	16,	17,	58,	59,	60,	61)]
na.delete(Temporario)
chart.Correlation(Temporario, histogram = T)
rm(Temporario)
```

  **Geograficos**
    
```{r, echo=FALSE, message=FALSE,warning=FALSE, echo=FALSE, fig.align='center', out.width='100%', fig.asp=0.6, fig.width=9}
Temporario<- mediasTA[,c(58,	59,	60,	61,	3,	4,	5)]
na.delete(Temporario)
chart.Correlation(Temporario, histogram = T)
rm(Temporaio)
```

#### Irrigado

  **Temperatura**
    
```{r, message=FALSE,warning=FALSE, echo=FALSE, fig.align='center', out.width='100%', fig.asp=0.6, fig.width=9}
Temporario<- mediasIRR[,c(58,	59,	60,	61,	18,	19,	20,	21,	22,	23,	24,	25,	26,	27,	28,	29,	30,	31,	32,	33,	34,	35,	36,	37,	38,	39)]
chart.Correlation(Temporario, histogram = T)
rm(Temporario)
```

  **Umidade e vento**
  
```{r, message=FALSE,warning=FALSE, echo=FALSE, fig.align='center', out.width='100%', fig.asp=0.6, fig.width=9}
Temporario<- mediasIRR[,c(58,	59,	60,	61,	48,	49,	50,	51,	52,	53,	54,	55,	56,	57)]
na.delete(Temporario)
chart.Correlation(Temporario, histogram = T)
rm(Temporario)
```

  **Radiação e precipitação**
    
```{r, echo=FALSE, message=FALSE,warning=FALSE, echo=FALSE, fig.align='center', out.width='100%', fig.asp=0.6, fig.width=9}
Temporario<- mediasIRR[,c(58,	59,	60,	61,	40,	41,	42,	43,	44,	45,	46,	47)]
na.delete(Temporario)
chart.Correlation(Temporario, histogram = T)
rm(Temporario)
```

  **Variáveis de desempenhos**
    
```{r, echo=FALSE, message=FALSE,warning=FALSE, echo=FALSE, fig.align='center', out.width='100%', fig.asp=0.6, fig.width=9}
Temporario<- mediasIRR[,c(7,	8,	9,	12,	13,	14,	15,	16,	17,	58,	59,	60,	61)]
na.delete(Temporario)
chart.Correlation(Temporario, histogram = T)
rm(Temporario)
```

  **Geograficos**
    
```{r, echo=FALSE, message=FALSE,warning=FALSE, echo=FALSE, fig.align='center', out.width='100%', fig.asp=0.6, fig.width=9}
Temporario<- mediasIRR[,c(58,	59,	60,	61,	3,	4,	5)]
na.delete(Temporario)
chart.Correlation(Temporario, histogram = T)
rm(Temporaio)
```

### Grupo 2 Temperatura

#### Terras altas

  **Geograficos**
    
```{r, echo=FALSE, message=FALSE,warning=FALSE, echo=FALSE, fig.align='center', out.width='100%', fig.asp=0.6, fig.width=9}
Temporario<- mediasTA[,c(18,	19,	20,	21,	22,	23,	24,	25,	26,	27,	28,	29,	30,	31,	32,	33,	34,	35,	36,	37,	38,	39,	3,	4,	5)]
na.delete(Temporario)
chart.Correlation(Temporario, histogram = T)
rm(Temporaio)
```

  **Umidade e vento**
    
```{r, echo=FALSE, message=FALSE,warning=FALSE, echo=FALSE, fig.align='center', out.width='100%', fig.asp=0.6, fig.width=9}
Temporario<- mediasTA[,c(18,	19,	20,	21,	22,	23,	24,	25,	26,	27,	28,	29,	30,	31,	32,	33,	34,	35,	36,	37,	38,	39,	48,	49,	50,	51,	52,	53,	54,	55,	56,	57)]
na.delete(Temporario)
chart.Correlation(Temporario, histogram = T)
rm(Temporaio)
```

  **Radiação e precipitação**
    
```{r, echo=FALSE, message=FALSE,warning=FALSE, echo=FALSE, fig.align='center', out.width='100%', fig.asp=0.6, fig.width=9}
Temporario<- mediasTA[,c(18,	19,	20,	21,	22,	23,	24,	25,	26,	27,	28,	29,	30,	31,	32,	33,	34,	35,	36,	37,	38,	39,	40,	41,	42,	43,	44,	45,	46,	47)]
na.delete(Temporario)
chart.Correlation(Temporario, histogram = T)
rm(Temporaio)
```

  **Desempenho**
  
```{r, echo=FALSE, message=FALSE,warning=FALSE, echo=FALSE, fig.align='center', out.width='100%', fig.asp=0.6, fig.width=9}
Temporario<- mediasTA[,c(7,	8,	9,	12,	13,	14,	15,	16,	17,	18,	19,	20,	21,	22,	23,	24,	25,	26,	27,	28,	29,	30,	31,	32,	33,	34,	35,	36,	37,	38,	39)]
na.delete(Temporario)
chart.Correlation(Temporario, histogram = T)
rm(Temporaio)
```

#### Irrigado


  **Geograficos**
  
```{r, echo=FALSE, message=FALSE,warning=FALSE, echo=FALSE, fig.align='center', out.width='100%', fig.asp=0.6, fig.width=9}
Temporario<- mediasIRR[,c(18,	19,	20,	21,	22,	23,	24,	25,	26,	27,	28,	29,	30,	31,	32,	33,	34,	35,	36,	37,	38,	39,	3,	4,	5)]
na.delete(Temporario)
chart.Correlation(Temporario, histogram = T)
rm(Temporaio)
```

  **Umidade e vento**
    
```{r, echo=FALSE, message=FALSE,warning=FALSE, echo=FALSE, fig.align='center', out.width='100%', fig.asp=0.6, fig.width=9}
Temporario<- mediasIRR[,c(18,	19,	20,	21,	22,	23,	24,	25,	26,	27,	28,	29,	30,	31,	32,	33,	34,	35,	36,	37,	38,	39,	48,	49,	50,	51,	52,	53,	54,	55,	56,	57)]
na.delete(Temporario)
chart.Correlation(Temporario, histogram = T)
rm(Temporaio)
```

  **Radiação e precipitação**
    
```{r, echo=FALSE, message=FALSE,warning=FALSE, echo=FALSE, fig.align='center', out.width='100%', fig.asp=0.6, fig.width=9}
Temporario<- mediasIRR[,c(18,	19,	20,	21,	22,	23,	24,	25,	26,	27,	28,	29,	30,	31,	32,	33,	34,	35,	36,	37,	38,	39,	40,	41,	42,	43,	44,	45,	46,	47)]
na.delete(Temporario)
chart.Correlation(Temporario, histogram = T)
rm(Temporaio)
```

  **Desempenho**
    
```{r, echo=FALSE, message=FALSE,warning=FALSE, echo=FALSE, fig.align='center', out.width='100%', fig.asp=0.6, fig.width=9}
Temporario<- mediasIRR[,c(7,	8,	9,	12,	13,	14,	15,	16,	17,	18,	19,	20,	21,	22,	23,	24,	25,	26,	27,	28,	29,	30,	31,	32,	33,	34,	35,	36,	37,	38,	39)]
na.delete(Temporario)
chart.Correlation(Temporario, histogram = T)
rm(Temporaio)
```

### Grupo 3 Geográficos

#### Terras altas

  **Desempenho**
    
```{r, echo=FALSE, message=FALSE,warning=FALSE, echo=FALSE, fig.align='center', out.width='100%', fig.asp=0.6, fig.width=9}
  Temporario<- mediasTA[,c(3,4,5,7,8,9,12,13,14,15,16,17)]
na.delete(Temporario)
chart.Correlation(Temporario, histogram = T)
rm(Temporaio)

```

  **Umidade e vento**
    
```{r, echo=FALSE, message=FALSE,warning=FALSE, echo=FALSE, fig.align='center', out.width='100%', fig.asp=0.6, fig.width=9}
  Temporario<- mediasTA[,c(3,	4,	5,	48,	49,	50,	51,	52,	53,	54,	55,	56,	57)]
na.delete(Temporario)
chart.Correlation(Temporario, histogram = T)
rm(Temporaio)

```

  **Radiação e precipitação**
    
```{r, echo=FALSE, message=FALSE,warning=FALSE, echo=FALSE, fig.align='center', out.width='100%', fig.asp=0.6, fig.width=9}
  Temporario<- mediasTA[,c(3,	4,	5,	40,	41,	42,	43,	44,	45,	46,	47)]
na.delete(Temporario)
chart.Correlation(Temporario, histogram = T)
rm(Temporaio)

```
#### Irrigado

  **Desempenho**
    
```{r, echo=FALSE, message=FALSE,warning=FALSE, echo=FALSE, fig.align='center', out.width='100%', fig.asp=0.6, fig.width=9}
  Temporario<- mediasIRR[,c(3,4,5,7,8,9,12,13,14,15,16,17)]
na.delete(Temporario)
chart.Correlation(Temporario, histogram = T)
rm(Temporaio)

```

  **Umidade e vento**
    
```{r, echo=FALSE, message=FALSE,warning=FALSE, echo=FALSE, fig.align='center', out.width='100%', fig.asp=0.6, fig.width=9}
  Temporario<- mediasIRR[,c(3,	4,	5,	48,	49,	50,	51,	52,	53,	54,	55,	56,	57)]
na.delete(Temporario)
chart.Correlation(Temporario, histogram = T)
rm(Temporaio)

```

  **Radiação e precipitação**
    
```{r, echo=FALSE, message=FALSE,warning=FALSE, echo=FALSE, fig.align='center', out.width='100%', fig.asp=0.6, fig.width=9}
  Temporario<- mediasIRR[,c(3,	4,	5,	40,	41,	42,	43,	44,	45,	46,	47)]
na.delete(Temporario)
chart.Correlation(Temporario, histogram = T)
rm(Temporaio)

```

### Grupo 4 Desempenho

#### Terras altas

  **Radiação e precipitação**
   
    
```{r, echo=FALSE, message=FALSE,warning=FALSE, echo=FALSE, fig.align='center', out.width='100%', fig.asp=0.6, fig.width=9}
  Temporario<- mediasTA[,c(40,	41,	42,	43,	44,	45,	46,	47,	7,	8,	9,	12,	13,	14,	15,	16,	17)]
na.delete(Temporario)
chart.Correlation(Temporario, histogram = T)
rm(Temporaio)

```

  **Umidade e vento**
    
```{r, echo=FALSE, message=FALSE,warning=FALSE, echo=FALSE, fig.align='center', out.width='100%', fig.asp=0.6, fig.width=9}
  Temporario<- mediasTA[,c(7,	8,	9,	12,	13,	14,	15,	16,	17,	48,	49,	50,	51,	52,	53,	54,	55,	56,	57)]
na.delete(Temporario)
chart.Correlation(Temporario, histogram = T)
rm(Temporaio)

```

#### Irrigado

  **Radiação e precipitação**
    
```{r, echo=FALSE, message=FALSE,warning=FALSE, echo=FALSE, fig.align='center', out.width='100%', fig.asp=0.6, fig.width=9}
  Temporario<- mediasIRR[,c(40,	41,	42,	43,	44,	45,	46,	47,	7,	8,	9,	12,	13,	14,	15,	16,	17)]
na.delete(Temporario)
chart.Correlation(Temporario, histogram = T)
rm(Temporaio)

```

  **Umidade e vento**
    
```{r, echo=FALSE, message=FALSE,warning=FALSE, echo=FALSE, fig.align='center', out.width='100%', fig.asp=0.6, fig.width=9}
  Temporario<- mediasIRR[,c(7,	8,	9,	12,	13,	14,	15,	16,	17,	48,	49,	50,	51,	52,	53,	54,	55,	56,	57)]
na.delete(Temporario)
chart.Correlation(Temporario, histogram = T)
rm(Temporaio)

```

### Grupo 5 Umidade e vento

#### Terras altas

  **Radiação e precipitação**
    
```{r, echo=FALSE, message=FALSE,warning=FALSE, echo=FALSE, fig.align='center', out.width='100%', fig.asp=0.6, fig.width=9}
  Temporario<- mediasTA[,c(48,	49,	50,	51,	52,	53,	54,	55,	56,	57,	40,	41,	42,	43,	44,	45,	46,	47)]
na.delete(Temporario)
chart.Correlation(Temporario, histogram = T)
rm(Temporaio)

```

#### Irrigado

  **Radiação e precipitação**
    
```{r, echo=FALSE, message=FALSE,warning=FALSE, echo=FALSE, fig.align='center', out.width='100%', fig.asp=0.6, fig.width=9}
  Temporario<- mediasIRR[,c(48,	49,	50,	51,	52,	53,	54,	55,	56,	57,	40,	41,	42,	43,	44,	45,	46,	47)]
na.delete(Temporario)
chart.Correlation(Temporario, histogram = T)
rm(Temporaio)
```
